---
title: "Encontrando grupos de deputados por coautorias em proposições"
runtime: shiny
output:
  html_document:
    code_folding: hide
    css: style.css
---

```{r setup, include=FALSE}
knitr::opts_chunk$set(
  echo = FALSE,
  warning = FALSE,
  message = FALSE,
  fig.cap = '',
  fig.align = 'center',
  fig.width = 10,
  fig.height = 8
)
```

```{r echo = FALSE, warning=FALSE, message=FALSE}
library(networkD3)
library(tidyverse)
library(hrbrthemes)
theme_set(theme_minimal())

env <- "dev"
path <- ''

if (env == "dev") {
  path = "reports/coautorias-meio-ambiente/"
} 


source(here::here(paste0(path, "scripts/analyzer_autorias.R")))
source(here::here(paste0(path, "scripts/fetcher_autorias.R")))
source(here::here(paste0(path, "scripts/generate-graph.R")))

autores <- get_dataset_autores(here::here(paste0(path, "data/autores.csv")))

parlamentares <- get_dataset_parlamentares(here::here(paste0(path, "data/parlamentares.csv")))

proposicoes <- get_dataset_proposicoes(here::here(paste0(path, "data/tabela_leggo.csv")))

coautorias <- get_coautorias(proposicoes, autores, parlamentares)

```


### As proposições

Para geração deste relatório foram utilizadas as proposições do Meio Ambiente disponíveis na plataforma [Leggo](https://leggo.org.br) listadas abaixo. Para cada uma delas, existe uma série de outras proposições relacionadas, como emendas, pareceres, requerimentos, etc., que também foram consideradas para a criação dos grupos parlamentares. 

  - [Lei do Licenciamento Ambiental]("https://www.camara.leg.br/proposicoesWeb/fichadetramitacao?idProposicao=257161")
  - [PL do Veneno]("https://www.camara.leg.br/proposicoesWeb/fichadetramitacao?idProposicao=46249")
  - [Estatuto do Índio]("https://www.camara.leg.br/proposicoesWeb/fichadetramitacao?idProposicao=345311")
  - [Lei para Acabar Zona de Amortecimento]("https://www.camara.leg.br/proposicoesWeb/fichadetramitacao?idProposicao=2085536")
  - [Política Governo de Redução de Agrotóxico]("https://www.camara.leg.br/proposicoesWeb/fichadetramitacao?idProposicao=2120775")
  - [Indenização Propriedades Privadas em Unidades de Conservação]("https://www.camara.leg.br/proposicoesWeb/fichadetramitacao?idProposicao=2056568")
  - [Criação da Área de Proteção Ambiental de Canavieiras]("https://www.camara.leg.br/proposicoesWeb/fichadetramitacao?idProposicao=1738598")
  - [Demarcações passam a ser competência exclusiva do Congresso]("https://www.camara.leg.br/proposicoesWeb/fichadetramitacao?idProposicao=14562")
  - [Lei do Pantanal - Molon]("https://www.camara.leg.br/proposicoesWeb/fichadetramitacao?idProposicao=2170839")
  - [Lei do Cerrado]("https://www.camara.leg.br/proposicoesWeb/fichadetramitacao?idProposicao=944279")
  - [PNCMar]("https://www.camara.leg.br/proposicoesWeb/fichadetramitacao?idProposicao=604557")

<br>

### A detecção dos grupos

A detecção de grupos é feita da seguinte forma: inicialmente se combinam em pares os autores de todas as proposições respectivas relacionadas. Isso quer dizer que, para uma proposição do tipo requerimento que foi feito por 3 autores, x, y e z, serão criados 3 pares: um contendo x e y, um com x e z e outro com y e z. Desta forma, cada um dos deputados autores de uma proposição terá uma relação com todos os outros coautores. 

<br>

#### Tabela de pares

A tabela abaixo lista todos os pares e respectivas relações, calculadas de acordo com o peso explicado abaixo. A partir dela podemos observar os parlamentares que mais coautoraram as proposições do Meio Ambiente entre as legislaturas 55 e 56: o trio de deputados do PT, Bohn Gass, João Daniel e Padre João é o conjunto que deputados com relação mais forte. Abaixo deles, estão os deputados do PSOL Ivan Valente, Chico Alencar e Edmilson Rodrigues. Uma coisa interessante a observar é que, apesar de Chico e Edmilson estarem fortemente relacionados com Ivan, estes dois possuem uma relação mais fraca, significando que coautoraram poucas proposições juntos ou proposições que possuem muitos outros autores.

```{r echo=FALSE}
DT::DTOutput("dt")
```

<br>

#### Peso das relações 

Processando os dados, observamos que há requerimentos que são coautorados por muitos deputados. Um exemplo disso é um [requerimento de audiência](https://www.camara.leg.br/proposicoesWeb/fichadetramitacao?idProposicao=2194402) sobre aposentadoria para produtores rurais familiares, um requerimento popular que normalmente é visto pelo deputados como oportunidade de aproximação com eleitores, e por isso o número de assinaturas de coautoria são tão altos.

A fim de deixar os grupos mais refinados e precisamos, optamos por adicionar uma penalidade que varia de acordo com o número de pessoas envolvidas: quanto mais coautores em uma proposição, menos precisas estarão as relações entre os deputados e por isso terão pesos menores; de forma análoga, uma proposição que possua apenas dois coautores, terá o peso da relação máximo e estarão muito mais próximos.

Transformamos este peso de relações em um parâmetro, entre 0.1 e 1, que é usado para a geração dos grupos: quanto maior o seu valor, mais forte serão as relações entre os deputados e, consequentemente, os grupos gerados. A partir deste peso, filtramos todas as relações que possuem valor maior ou igual a ele e executamos a criação dos grupos. 

<br>

```{r echo=FALSE, warning=FALSE, fig.width = 8, fig.height = 6}
choices <- proposicoes$choice

#selectInput("proposition", label = "Selecione a proposição:",
#              choices = choices, selected = choices[30])
#br()

selectInput("min_peso", "Valor mínimo dos pesos:",
              choices = seq(
                min(coautorias$peso_arestas) %>% 
                  round(2), 
                max(coautorias$peso_arestas) %>% 
                  round(2),
                0.1), selected = choices[1])
br()

plotOutput("hist")
```

Acima se encontra a distribuição das relações de acordo com o peso fornecido como entrada. Colocando o menor valor possível como entrada, 0.1, se pode visualizar os pares que possuem no mínimo uma relação igual a esse peso. Percebemos que a maior parte das relações entre os deputados se encontra entre 0.1 e 0.2. Isto indica que os autores das proposições do MA escolhidas e suas relacionadas geralmente participam de coautorias quando há muitos outros deputados coautorando ou preferem criar proposições sozinhos.

<br>

#### Rede de grupos

Tendo os pares e o peso de suas relações, os grupos foram feitos utilizando uma técnica chamada `agrupamento`, que agrupa os dados de forma automática com base na similaridade entre eles. **Para o peso mínimo de 0.01 das relações**, considerando todas as coautorias, foram gerados 7 grupos no total, mas a quantidade de grupos pode ser menor conforme o peso aumentar. Os grupos encontrados são exibidos a seguir.

<br>

##### Grupo 1: Tudo junto e misturado
Este é o maior agrupamento encontrado e corresponde aos deputados que coautoram juntos em requerimentos mais populares, e geralmente como uma estratégia de aproximação com seus eleitores ou porque "tá todo mundo participando".

```{r echo=FALSE, fig.width = 2, fig.height = 2}
  forceNetworkOutput("grafo_grupo1")
```

Observando a rede acima, não dá pra saber quais são os partidos predominantes, então veremos a distribuição partidária deste grupo no histograma abaixo:

```{r echo=FALSE, fig.width = 4, fig.height = 3}
plotOutput("hist_grupo1")

```

Os partidos cujos deputados mais coautoram em requerimentos com muitos coautores são PTB e MDB, partidos do "centrão" que juntos compõem quase 29% da rede acima; em segundo lugar estão PP, PR e DEM, partidos de centro-direita que juntos totalizam 27% dos deputados desse grupo; em terceiro lugar, estão os partidos de orientação esquerda e centro-esquerda: PT, PSBD, PSB e PDT, com quase 23% do grupo.

As coautorias deste grupo se tratam de proposições que foram apensadas à PEC das demarcações, que passam a ser competência exclusiva do Congresso.

<br>

##### Grupo 2: A panelinha do PT

A rede abaixo é totalmente composta pelo partido do PT. É possível notar dois subgrupos onde os deputados só coautoram entre si, apesar de dois deputados estarem conectados com todos da rede: Nilto Tatto e Patrus Ananias. Outra coisa também que se nota é o trio de deputados Bohn Gass, Padre João e João Daniel, que apesar de estarem conectados em uma dos subgrupos, geralmente coautoram mais entre si.

```{r echo=FALSE, fig.width = 4, fig.height = 4}
  forceNetworkOutput("grafo_grupo2")
```

Todas as coautoras estão relacionadas à PL do Veneno. Os dois grandes subgrupos coautoram na criação de voto em separado; o trio do PT coautora também na criação de requerimentos de audiências públicas.

<br>

##### Grupo 3: PSOL e o centrão

Aqui podemos ver o trio do PSOL, Ivan Valente, Chico Alencar e Edmilson Rodrigues. Chico inclusive coautorou uma proposição com outros partidos considerados de centro, como PV e SOLIDARIEDADE; Apesar de ser do PRB atualmente, Lindomar Garçon fazia parte do PV quando a proposição foi criada.

```{r echo=FALSE, fig.width = 4, fig.height = 4}
  forceNetworkOutput("grafo_grupo3")
```

Pesquisamos a proposição assinada pelo grupo misto de partidos de esquerda e centro, disponível neste [link](https://www.camara.leg.br/proposicoesWeb/fichadetramitacao?idProposicao=352792), se tratando de uma proposição atualmente apensada à Lei do Licenciamento Ambiental. 

<br>

##### Grupo 4: Juntos na urgência

O grupo abaixo foi gerado a partir da coautoria de um [requerimento](https://www.camara.leg.br/proposicoesWeb/fichadetramitacao?idProposicao=2055513) de audiência pública relacionada à Lei do Licenciamento Ambiental.

```{r echo=FALSE, fig.width = 4, fig.height = 4}
  forceNetworkOutput("grafo_grupo4")
```

<br>

##### Grupo 5: A panelinha do (P)MDB

Vitor Valim, o deputado com a cor diferente, está atualmente no PROS mas era do MDB na 55ª legislatura, então existe mais um grupo onde todos os seus componentes fazem parte do mesmo partido.

```{r echo=FALSE, fig.width = 4, fig.height = 4}
  forceNetworkOutput("grafo_grupo5")
```

O grupo acima se uniu para a criação de um [requerimento](https://www.camara.leg.br/proposicoesWeb/fichadetramitacao?idProposicao=1513916) de desapensação da proposição PL 1546/2015, apensada à Lei do Licenciamento Ambiental. 

<br>

##### Grupo 6: Centrão meio direita

Este grupo, composto de partidos de centro ou centro-direita, se uniu para a criação de um [requerimento](https://www.camara.leg.br/proposicoesWeb/fichadetramitacao?idProposicao=608448) de audiência pública para a proposição que decreta que as demarcações de terras indígenas passam a ser competência exclusiva do Congresso.

```{r echo=FALSE, fig.width = 4, fig.height = 4}
  forceNetworkOutput("grafo_grupo6")
```

Além do grupo autor do requerimento acima, há um deputado neste grupo que coautorou com apenas um deputado: Edio Lopes, com a criação de uma [proposição](https://www.camara.leg.br/proposicoesWeb/fichadetramitacao?idProposicao=359502), atualmente apensada à proposição de demarcações de terras indígenas.

<br>

##### Grupo 7: O último par

Paulo Abi-Ackel e Julio Lopes se uniram na criação de uma [proposição](https://www.camara.leg.br/proposicoesWeb/fichadetramitacao?idProposicao=491763), atualmente apensada à Lei do Licenciamento Ambiental.

```{r echo=FALSE, fig.width = 4, fig.height = 4}
  forceNetworkOutput("grafo_grupo7")
```


```{r echo=FALSE}

generate_graph_by_group <- function(df, id_group) {
  nodes <- df[[1]] %>%
  filter(group == id_group) %>% 
    select(-index) %>% 
    rowid_to_column("index") %>% 
    mutate(index = index - 1)
  
  edges <- generate_edges(coautorias, nodes)
  
  return(list(nodes, edges))
}

```

```{r echo=FALSE, context="server"}

output$hist <- renderPlot({
  if(nrow(coautorias) > 0) {
    coautorias %>%
    filter(peso_arestas >= input$min_peso) %>% 
    ggplot(aes(x = peso_arestas)) +
    geom_histogram(boundary = 0, fill = "#1BB5A9", color = "#10726B") +
    scale_x_continuous(limits = c(0, max(coautorias$peso_arestas) + 0.1), 
                       breaks = seq(0, max(coautorias$peso_arestas) + 0.1, 0.1)) +
    labs(x = "Peso das relações", y = "Número de relações") +
    theme_ipsum_rc()
  }
})

getCoautorias <- reactive({
  nodes_edges <- 
    generate_nodes_and_edges(
      as.double(input$min_peso),
      autores,
      parlamentares,
      coautorias)
  return(nodes_edges)
})

output$dt <- 
  DT::renderDataTable(
    coautorias %>% 
      select(nome_eleitoral.x, nome_eleitoral.y, peso_arestas, num_coautorias) %>% 
      distinct() %>% 
      filter(peso_arestas >=  input$min_peso) %>% 
      rename(peso_relacao = peso_arestas, 
             nome_deputado_a = nome_eleitoral.x,
             nome_deputado_b = nome_eleitoral.y,
             coautorias_conjuntas = num_coautorias) %>% 
      arrange(desc(peso_relacao)), 
    options = list(pageLength = 10,
                   scrollX = TRUE))
  
output$grafo_grupo1 <- 
  networkD3::renderForceNetwork({
    graph <- generate_graph_by_group(getCoautorias(), 1)
    generate_graph(graph[[1]], graph[[2]])
  })

output$hist_grupo1 <- renderPlot({
  nodes <- generate_graph_by_group(getCoautorias(), 1)[[1]]
  if(nrow(nodes) > 0) {
    nodes <- nodes %>%
      group_by(partido) %>% 
      count() 
    
    nodes %>% 
    ggplot(aes(x = reorder(partido, n), y = n)) +
      geom_bar(fill = "#1BB5A9", color="#10726B", stat="identity") +
      coord_flip() +
      labs(x = "Partido", y = "Número de deputados") +
      scale_y_continuous(breaks = seq(0, max(nodes$n), 1)) +
      theme_ipsum_rc()
  }
})
  

output$grafo_grupo2 <- 
  networkD3::renderForceNetwork({
    graph <- generate_graph_by_group(getCoautorias(), 2)
    generate_graph(graph[[1]], graph[[2]])
  })

output$grafo_grupo3 <- 
  networkD3::renderForceNetwork({
    graph <- generate_graph_by_group(getCoautorias(), 3)
    generate_graph(graph[[1]], graph[[2]])
  })

output$grafo_grupo4 <- 
  networkD3::renderForceNetwork({
    graph <- generate_graph_by_group(getCoautorias(), 4)
    generate_graph(graph[[1]], graph[[2]])
  })

output$grafo_grupo5 <- 
  networkD3::renderForceNetwork({
    graph <- generate_graph_by_group(getCoautorias(), 5)
    generate_graph(graph[[1]], graph[[2]])
  })

output$grafo_grupo6 <- 
  networkD3::renderForceNetwork({
    graph <- generate_graph_by_group(getCoautorias(), 6)
    generate_graph(graph[[1]], graph[[2]])
  })

output$grafo_grupo7 <- 
  networkD3::renderForceNetwork({
    graph <- generate_graph_by_group(getCoautorias(), 7)
    generate_graph(graph[[1]], graph[[2]])
  })
```
