---
title: "Aderência dos Senadores em votações de plenário"
output: 
  html_document:
    css: styles.css
---

```{r setup, include=FALSE}
knitr::opts_chunk$set(
  echo = FALSE,
  warning = FALSE,
  message = FALSE,
  fig.cap = '',
  fig.align = 'center',
  fig.width = 10,
  fig.height = 8
)
```

```{r results='hide'}
library(tidyverse)
library(DT)
source(here::here("crawler/proposicoes/fetcher_proposicoes_senado.R"))
```

```{r results='hide'}
theme_set(theme_minimal())


aderencia <- readr::read_csv(here::here("reports/aderencia-senado/data/aderencia.csv"))

votos <- readr::read_csv(here::here("crawler/raw_data/votos.csv")) %>% 
  filter(casa == "senado")

proposicoes <- fetch_proposicoes_plenario_selecionadas_senado()
```

### Resumo

Analisamos os senadores que mais seguem e o menos "obedientes" ao governo nas votações nominais de plenário do Senado Federal ocorridas em em 2019.

<br>

### O que é aderência

Aderência é uma faceta da atuação dos Deputados e Senadores Federais nas votações em plenário de cada casa. Um parlamentar é aderente ao Governo quando segue as orientações do Governo em votações nominais. Neste relatório, focamos nos senadores.

Para cada votação de cada senador, identificamos se ele seguiu a orientação do Governo ou não. Em seguida, calculamos o grau de aderência como a proporção das votações em que ele seguiu a orientação do Governo. Quando o Governo não apresentou orientação em uma votação, consideramos o voto do Líder do Governo como orientação.

### As proposições

A grande maioria das votações de plenário no Senado em 2019 são de escolhas de cargos, como embaixadores, ministros, etc., e são todas secretas.


Existem 3 proposições que possuem votações em plenário cujo tema é classificado como **Meio Ambiente**.

- A **PEC 25/2017** l.
- A **MPV 870/2019**  que .
- A **MPV 871/2019** que .
- A **PDL 233/2019** que .

Ao total temos `r votos %>% count(id_votacao) %>% nrow()` votações em plenário.

Nesta análise, *consideramos apenas deputados que participaram em pelo menos 10 com orientações do Governo, e apenas deputados de partidos com ao menos 5 membros na câmara*.
## Aderência ao Governo
### Quem tem menos aderência?
### Mais detalhes sobre quem não adere
### Quem tem mais aderência?
### Aderência nos partidos
### Aderência nas Comissões
### Quantos deputados são aderentes ao Governo em Meio Ambiente e Agenda Nacional