---
title: "Aderência de parlamentares que receberam recurso de grandes doadores"
output: 
  html_document:
    css: styles-parlametria.css
---

```{r setup, include=FALSE}
knitr::opts_chunk$set(
  echo = FALSE,
  warning = FALSE,
  message = FALSE,
  fig.cap = '',
  fig.align = 'center',
  fig.width = 10,
  fig.height = 8
)
```

## *Resumo*

Este relatório busca analisar e visualizar dados sobre deputados que receberam doações dos maiores doadores na campanha de 2018. Foi avaliado a aderência de parlamentares ao Governo considerando todas as votações nominais no plenário da Câmara em 2019.

```{r}
library(tidyverse)
library(here)
library(ggchicklet)
library(hrbrthemes)
library(DT)
theme_set(theme_minimal())
source(here("parlametria/crawler/cargos_mesa/fetcher_cargos_mesa.R"))

aderencia_parlamentares <- read_csv(here("reports/atuacao-deputados-milionarios/data/aderencia_parlamentares_governo.csv"), col_types = cols(id = "c")) %>% 
  mutate(nome = paste0(str_to_title(nome_eleitoral), " - ", sg_partido, "/", uf))
```

### Quais os partidos dos parlamentares selecionados?

A seguir vamos visualizar quais os partidos que compõem a lista dos 36 parlamentares selecionados para análise.

```{r fig.height=5}
paleta <- c("#0072B2", "#E69F00", "#999999", "#009E73",
          "#D55E00", "#56B4E9", "#F0E442", "#CC79A7")

aderencia_parlamentares %>% 
  filter(selecionado) %>% 
  count(sg_partido) %>% 
  ggplot(aes(x = reorder(sg_partido, n), y = n)) +
  geom_chicklet(width = .7, radius = grid::unit(4, "pt"),
                fill = "#E69F00") +
  geom_text(aes(label = n),
            hjust = -0.5,
            size = 3.3,
            color = "#333333") +
  coord_flip() +
  labs(x = "",
       y = "Quantidade de parlamentares",
       title = "Parlamentares por partido") +
  theme_ipsum_rc()
```

DEM é o partido com mais parlamentares (7) na lista, seguido de PT, PP e NOVO com 4 cada.

### Visualização da Aderência com média

```{r}
votos_2019 <- read_csv(here("reports/atuacao-deputados-milionarios/data/votos.csv"), col_types = cols(.default = "c"))

n_votacoes <- votos_2019 %>% count(id_votacao) %>% nrow()
```

Consideramos todas as **`r n_votacoes` votações nominais realizadas no plenário da Câmara em 2019** disponíveis na API da Câmara Federal. A orientação do Governo é obtida também pela API da explícita indicação presente na votação. Quando essa indicação não está disponível na API, o voto do líder do Governo é considerado.

A **Aderência ao Governo** é a razão entre o número de vezes em que seguiu a orientação do governo dividido pelo número de vezes que participou de votações com orientação do governo (tendo seguido ou não essa orientação).

A seguir vemos os parlamentares ordenados pela aderência

```{r fig.height=10}
media_aderencia <- aderencia_parlamentares %>% 
  filter(selecionado) %>% 
  pull(aderencia) %>% 
  mean()

aderencia_parlamentares %>% 
  filter(selecionado) %>% 
  ggplot(aes(x = reorder(nome, aderencia), y = aderencia)) +
  geom_chicklet(width = .6, radius = grid::unit(4, "pt"),
                fill = "#E69F00") +
  geom_text(aes(label = paste0(round(aderencia, 1), "%")),
            hjust = -0.1,
            size = 3.3,
            color = "#333333") +
  geom_hline(yintercept = media_aderencia, linetype="dashed", color = "#333333") +
  coord_flip() +
  scale_y_continuous(limits = c(0, 110), breaks = seq(0, 100, 20)) +
  
  annotate("text", label = paste0("Média de ", round(media_aderencia, 1), "%"), x = 2, y = 88, color = "#4b4545") +
  
  labs(x = "",
       y = "Aderência ao Governo (%)",
       title = "Aderência dos parlamentares ao Governo") +
  theme_ipsum_rc()
```

A média na visualização é a média de aderência desses parlamentares selecionados

### Como cada parlamentar seguiu a orientação do Governo?

A seguir iremos analisar a quantidade de votações nas quais os parlamentares seguiram ou não a orientação do Governo. 

A visualização a seguir apresenta a distribuição das votações entre os parlamentares considerando aquelas em que seguiu o Governo e aquelas que não seguiu. A ordem dos deputados é definida da maior aderência para a menor.

```{r fig.height=12}
match_valido <- c("seguiu", "nao_seguiu")

levels <- aderencia_parlamentares %>%
  filter(selecionado) %>% 
  arrange(aderencia) %>% 
  pull(nome)

aderencia_parlamentares %>%
  filter(selecionado) %>% 
  arrange(desc(aderencia), desc(seguiu)) %>% 
  gather(key = "match", value = "n", faltou:seguiu) %>% 
  mutate(n = if_else(match == "nao_seguiu", -n, n)) %>% 
  arrange(desc(n)) %>% 
  filter(match %in% match_valido) %>%
  ggplot(aes(x = (factor(nome, levels = levels)), 
             y = n, 
             fill = match)) + 
  geom_bar(stat = "identity", width = .6) +
  coord_flip() +
  scale_fill_manual(values = c("#e06264", "#91bfda"), labels = c("Não seguiu", "Seguiu")) +
  labs(y = "Número de votações", x = "", 
       fill = "", 
       title = "Parlamentares segundo a orientação do Governo") +
  theme_ipsum_rc() +
  theme(legend.position="bottom")
```

A seguir podemos visualizar mais detalhes de como os parlamentares votaram de acordo com a orientação do Governo.

Rodrigo Maia é um caso especial uma vez que enquanto Presidente da Câmara não participa de todas as votações nominais. Por este motivo foi removido da visualização a seguir. Maia participou de 31 votações, tendo seguido o Governo em 30 delas.

Nesta próxima visualização as votações são destrinchadas considerando mais 2 possibilidades. O deputado não participou da votação ou o Governo não apresentou orientação então o voto é considerado liberado.

```{r fig.height=12}
paleta <- c("#91bfda", "#CCCCCC", "#e06264", "#EDA16A")
match_valores <- c("seguiu", "faltou", "nao_seguiu", "liberado")

data_long <- aderencia_parlamentares %>% 
  filter(selecionado) %>% 
  filter(id != "74693") %>% ## remove rodrigo maia
  arrange(aderencia) %>% 
  gather("match", "n", faltou:seguiu) %>% 
  filter(match %in% match_valores)
  
levels <- aderencia_parlamentares %>% 
  filter(selecionado) %>% 
  arrange(aderencia, desc(nao_seguiu)) %>% 
  pull(nome)

data_long %>% 
  mutate(match = factor(match, 
                        levels = c("faltou",
                                   "liberado",
                                   "nao_seguiu",
                                   "seguiu"),
                        ordered = TRUE)) %>% 
  filter(n > 0) %>% 
  ggplot(aes(x = (factor(nome, levels = levels)), y = n, fill = match)) +
  geom_bar(width = .7, stat = "identity", position = "stack") +
  geom_text(aes(label = n),
            hjust = 1.3,
            position = "stack"
            ) +
  coord_flip() +
  scale_fill_manual(values = c("liberado" = paleta[4],
                               "faltou" = paleta[2], 
                               "nao_seguiu" = paleta[3],
                               "seguiu" = paleta[1]),
                    name = "", labels = c("Faltou",
                                          "Liberado",
                                          "Não seguiu",
                                          "Seguiu")) +
  labs(x = "", 
       y = "Número de votações", 
       title = "Parlamentares segundo a orientação do Governo",
       subtitle = "Ordenados por frequência de aderência") + 
  guides(fill = guide_legend(reverse = TRUE)) +
  theme_ipsum_rc() +
  theme(legend.position = "top",
        plot.subtitle = element_text(size = 12))
```

## Dados

Os dados de aderência para os parlamentares selecionados usados nessa análise podem ser conferidos na tabela abaixo.

```{r fig.height=8}
aderencia_parlamentares %>% 
  filter(selecionado) %>% 
  mutate(aderencia = round(aderencia, 2)) %>% 
  select(id, nome, sg_partido, aderencia, seguiu, nao_seguiu, faltou, liberado) %>% 
  datatable(class = 'cell-border stripe',
            filter = 'top',
            rownames = FALSE, 
            colnames = c("id", "Nome", "Partido", "Aderência", "Seguiu", "Não Seguiu", "Faltou", "Liberado"))
```

## Aderência em votações de proposições de Agenda Nacional e MPVs

A seguir vamos analisar a aderência ao Governo num subconjunto de proposições que fazem parte da pauta do Governo e que chamamos de Agenda Nacional. Também foram incluídas todas as Medidas Provisórias votadas em 2019.

O subconjunto das proposições analisadas é formado por:  
PL 1292/1995, PEC 70/2011, PEC 2/2015, PLP 441/2017, PL 10431/2018, MPV 852/2018, PL 5029/2019 (Nº Anterior: PL 11021/2018), MPV 861/2018 , MPV 863/2018, MPV 866/2018, MPV 867/2018, MPV 867/2018, MPV 870/2019, MPV 871/2019, PDL 3/2019, PEC 6/2019, PLN 2/2019 CN, PEC 34/2019, MPV 879/2019 , MPV 881/2019, MPV 886/2019 , MPV 889/2019, MPV 890/2019.

```{r fig.height=10}
media_aderencia <- aderencia_parlamentares %>% 
  filter(selecionado) %>% 
  pull(aderencia_temas_governo) %>% 
  mean()

aderencia_parlamentares %>% 
  filter(selecionado) %>% 
  ggplot(aes(x = reorder(nome, aderencia_temas_governo), y = aderencia_temas_governo)) +
  geom_chicklet(width = .6, radius = grid::unit(4, "pt"),
                fill = "#E69F00") +
  geom_text(aes(label = paste0(round(aderencia, 1), "%")),
            hjust = -0.1,
            size = 3.3,
            color = "#333333") +
  geom_hline(yintercept = media_aderencia, linetype="dashed", color = "#333333") +
  coord_flip() +
  scale_y_continuous(limits = c(0, 110), breaks = seq(0, 100, 20)) +
  
  annotate("text", label = paste0("Média de ", round(media_aderencia, 1), "%"), x = 2, y = 88, color = "#4b4545") +
  
  labs(x = "",
       y = "Aderência ao Governo (%)",
       title = "Aderência dos parlamentares ao Governo \n em proposições da Agenda Nacional") +
  theme_ipsum_rc()
```

A média na visualização é a média de aderência desses parlamentares selecionados

# Comparando com todos os parlamentares

A seguir vamos comparar a aderência da lista de parlamentares selecionados com todos os demais parlamentares. 
Aqui foram consideradas **todas as votações nominais no plenário da Câmara** e como o Governo orientou nessas votações.

A visualização abaixo mostra a posição dos parlamentares selecionados com relação a aderência ao Governo em votações nominais.

```{r fig.height=12}
levels <- aderencia_parlamentares %>%
  filter(selecionado) %>% 
  arrange(desc(aderencia), seguiu) %>% 
  pull(nome)

aderencia_parlamentares %>% 
  arrange(desc(aderencia), seguiu) %>% 
  tibble::rowid_to_column(var = "rank") %>% 
  filter(selecionado) %>% 
  ggplot(aes(x = forcats::fct_rev(factor(nome, levels = levels)), y = rank)) + 
  geom_segment(aes(x = forcats::fct_rev(factor(nome, levels = levels)), 
                   xend = forcats::fct_rev(factor(nome, levels = levels)), 
                   y = 0, 
                   yend = rank), 
               size = 0.1) +
  geom_point(col="#E69F00", size = 3) + 
  coord_flip() +
  geom_text(aes(label = paste0(rank, "º (", round(aderencia, 1), "%)")),
            hjust = -0.1,
            size = 3.3,
            color = "#333333") +
  scale_y_continuous(limits = c(0, 550), breaks = seq(0, 550, 50), sec.axis = dup_axis()) +
  labs(title="Posição dos parlamentares no ranking de \naderência ao Governo", 
       y = "Posição no Ranking de Aderência",
       x = "Deputado") +
    theme_ipsum_rc()
```

Na visualização é possível conhecer a posição do parlamentar no Ranking de Aderência ao Governo. A aderência ao governo do parlamentar está presente entre parênteses.

```{r fig.height=6}
aderencia_parlamentares %>% 
  arrange(desc(aderencia), seguiu) %>% 
  tibble::rowid_to_column(var = "rank") %>% 
  filter(selecionado) %>% 
  ggplot(aes(x = rank)) + 
  geom_histogram(binwidth = 50, boundary = 0, fill = "white", color = "salmon") +
  scale_y_continuous(breaks = seq(0, 10, 1)) +
  labs(x = "Posição no ranking",
       y = "Número de parlamentares",
       title = "Distribuição do ranking dos parlamentares da lista") +
  theme_ipsum_rc()
```

### Aderência por partido

A seguir visualizaremos a posição da aderência dos parlamentares comparados com os demais membros do partido.

Cada marca | na visualização é um parlamentar, os parlamentares em preto são aqueles selecionados por terem recebido doação de grandes doadores. As cores verde e roxo apenas ajudam a diferenciar os partidos entre si. A ordem dos partidos é definida daqueles com maiores médias de aderência para aqueles com menores médias.

```{r fig.height=6}
cores_grafico <- c("#af8dc3", "#42a38f")

lista_partidos <- aderencia_parlamentares %>% 
  filter(selecionado) %>% 
  count(sg_partido) %>% 
  pull(sg_partido)

levels <- aderencia_parlamentares %>%
  group_by(sg_partido) %>% 
  summarise(mean = mean(aderencia)) %>% 
  ungroup() %>% 
  arrange(desc(mean)) %>%
  pull(sg_partido)

aderencia_parlamentares %>%
  filter(sg_partido %in% lista_partidos) %>%
  ggplot(aes(x = aderencia,
             y = forcats::fct_rev(factor(sg_partido, levels = levels)),
             color = forcats::fct_rev(factor(sg_partido, levels = levels)),
             fill = forcats::fct_rev(factor(sg_partido, levels = levels)))) +
  geom_point(shape = 124, size = 5) +
  scale_shape_identity() +
  scale_color_manual(values = rep(cores_grafico, 15)) +
  scale_fill_manual(values = rep(cores_grafico, 15)) +
  scale_x_continuous(limits = c(0, 100), breaks = seq(0, 100, 10)) +
  geom_point(data = aderencia_parlamentares %>% filter(selecionado),
             aes(x = aderencia), size = 6.5, color = "#111111", shape = 124) +
  
  geom_point(aes(x = 10, y = 12.5), size = 6.5, color = "#111111", shape = 124) +
  annotate("text", label = "deputados selecionados", x = 23, y = 12.5, color = "#4b4545") +

  guides(size = F, color = F, fill = F) +
  labs(title = "Aderência ao Governo de parlamentares por partido",
       x = "Aderência ao Governo (%)",
       y = "") +
  theme_ipsum_rc() +
      theme(axis.title.x = element_text(size = 10, font_rc_light))
```

Agora iremos comparar cada um desses deputados selecionados com a média de aderência de seus partidos

```{r}
media_partidos <- aderencia_parlamentares %>%
  group_by(sg_partido) %>% 
  summarise(mean = mean(aderencia)) %>% 
  ungroup() %>% 
  arrange(desc(mean))

levels <- aderencia_parlamentares %>%
  filter(selecionado) %>% 
  arrange(desc(aderencia), seguiu) %>% 
  pull(nome)

aderencia_parlamentares %>% 
  filter(selecionado) %>% 
  left_join(media_partidos, by = c("sg_partido")) %>% 
  ggplot(aes(x = forcats::fct_rev(factor(nome, levels = levels)), y = aderencia)) + 
  geom_segment(aes(x = forcats::fct_rev(factor(nome, levels = levels)), 
                   xend = forcats::fct_rev(factor(nome, levels = levels)), 
                   y = 0, 
                   yend = aderencia), 
               size = 0.1) +
  geom_point(col="#E69F00", size = 3) + 
  geom_point(aes(y = mean), size = 6.5, color = "#111111", shape = 124) +
  coord_flip() +
  scale_y_continuous(limits = c(0, 110), breaks = seq(0, 100, 20)) +
  
  geom_point(aes(x = 3.5, y = 70), size = 5, color = "#111111", shape = 124) +
  annotate("text", label = "média do partido", x = 3.5, y = 82, color = "#4b4545") +

  
  labs(x = "",
       y = "Aderência ao Governo (%)",
       title = "Aderência dos parlamentares ao Governo \ncomparados com a média do partido") +
  theme_ipsum_rc()
```

Os pontos amarelos que estão depois da marca | preta indicam os parlamentares que possuem maior aderência ao Governo do que a média dos parlamentares de seu partido.

A seguir outra alternativa de visualização para comparação da aderência ao governo dos parlamentares com a média de seu partido.

Na visualização existem duas barras: **a barra amarela é a aderência do parlamentar ao Governo** enquanto que a 
**barra azul indica a média do partido**. Quando as duas barras se sobrepõem o resultado é a cor cinza. 

Quando o parlamentar possui uma maior aderência ao governo do que a média do partido a cor amarela é cor execedente na visualização. Se a aderência do parlamentar é menor que a média do partido a barra azul será maior que a amarela.

A diferença entre a aderência do parlamentar e a média do partido é dada pela diferença entre a barra cinza (menor valor) e a barra que se sobrepõe (maior valor).

Paulo Eduardo Martins (PSC/PR) possui maior aderência ao governo do que a média de seu partido (barra amarela se destaca). Enquanto que Fernando Monteiro (PP/PE) possui uma aderência ao governo menor que a média de seu partido (barra azul se destaca).

```{r fig.height=10}
id_parlamentares_selecionados <- aderencia_parlamentares %>% 
  filter(selecionado) %>% 
  pull(id)

data <- aderencia_parlamentares %>% 
  group_by(sg_partido) %>% 
  mutate(media_partido = mean(aderencia)) %>% 
  ungroup() %>% 
  filter(id %in% id_parlamentares_selecionados) %>% 
  select(nome, aderencia, media_partido) %>% 
  gather(key = "key", value = "value", aderencia:media_partido)

ggplot(data = data %>% 
         filter(key != "media_partido"),
       aes(
         x = reorder(nome, value),
         y = value,
         fill = key
       )) +
  geom_col(fill = "#FFD046",
           alpha = .5,
           width = 0.5) +
  geom_col(
    data = filter(data, key == "media_partido"),
    fill = "#6699CC",
    alpha = .5,
    width = 0.5
  ) +
    
  scale_x_discrete(position = "left") +
  scale_y_continuous(breaks = seq(0, 100, 10)) +
  coord_flip() +
  labs(title = "Aderência dos parlamentares ao Governo \ncomparados com a média do partido",
       x = "",
       y = "Aderência ao Governo (%)") +
  guides(fill = F) +
  theme_ipsum_rc()
```

## Dados

Os dados de aderência para os todos os parlamentares usados nessa análise podem ser conferidos na tabela abaixo.

```{r fig.height=8}
aderencia_parlamentares %>% 
  mutate(aderencia = round(aderencia, 2)) %>% 
  select(id, nome, sg_partido, aderencia, seguiu, nao_seguiu, faltou, liberado) %>% 
  datatable(class = 'cell-border stripe',
            filter = 'top',
            rownames = FALSE, 
            colnames = c("id", "Nome", "Partido", "Aderência", "Seguiu", "Não Seguiu", "Faltou", "Liberado"))
```

## Comparação da distribuição de cargos na Câmara

Na seção a seguir iremos abordar como os cargos dos parlamentares da lista pode ser comparado com os demais parlamentares da Câmara. Para isto iremos considerar:

- **cargos de liderança em partidos/bancadas**
- **cargos de titularidade em comissões permamentes** 
- **cargos na mesa diretora da Câmara**

Consideramos cargos de lideranças em partidos como sendo cargos de líder ou vice-líder nos partidos e bancadas da Câmara.

```{r}
comissoes <- read_csv(here("reports/atuacao-deputados-milionarios/data/comissoes.csv")) %>% 
  select(id, casa, sigla)

cargos_comissoes <- read_csv(here("reports/atuacao-deputados-milionarios/data/composicao_comissoes.csv"),
                             col_types = cols(id_parlamentar = "c")) %>% 
  left_join(comissoes, by = c("comissao_id" = "id", "casa")) %>% 
  filter(casa == "camara") %>% 
  filter(situacao == "Titular") %>% 
  mutate(tipo = "comissao") %>% 
  select(id_parlamentar, cargo, local = sigla, tipo)

liderancas <- read_csv(here("reports/atuacao-deputados-milionarios/data/liderancas.csv"), 
                       col_types = cols(id = "c")) %>%
  filter(casa == "camara") %>% 
  mutate(tipo = "lideranca") %>% 
  select(id_parlamentar = id, cargo, local = bloco_partido, tipo)

cargos_mesa <- fetch_cargos_mesa_camara(legislatura = 56, atual_cargo = TRUE) %>% 
  mutate(id_parlamentar = as.character(id)) %>% 
  mutate(tipo = "mesa",
         local = "mesa") %>% 
  select(id_parlamentar, cargo, local, tipo)
```

```{r}
cargos <- cargos_comissoes %>% 
  rbind(liderancas) %>% 
  rbind(cargos_mesa) %>% 
  distinct()
```

```{r}
cargos_summary <- cargos %>% 
  group_by(id_parlamentar) %>% 
  summarise(n_cargos = n()) %>% 
  ungroup()

parlamentares_cargos <- aderencia_parlamentares %>% 
  left_join(cargos_summary, by = c("id" = "id_parlamentar")) %>% 
  mutate(n_cargos = ifelse(is.na(n_cargos), 0, n_cargos))
```

Na tabela a seguir mostra para os parlamentares da lista a comparação entre o nº de cargos que ele possui e qual a média que um parlamentar da Câmara teria distribuindo os 900 cargos analisados entre os 513 deputados.

```{r fig.height=8}
parlamentares_cargos_lista <- parlamentares_cargos %>% 
  mutate(media_camara = round(nrow(cargos) / 513, 2)) %>% 
  filter(selecionado) %>% 
  select(id, nome, sg_partido, uf, n_cargos, media_camara) %>% 
  arrange(desc(n_cargos))

parlamentares_cargos_lista %>% 
  datatable(class = 'cell-border stripe',
            filter = 'top',
            rownames = FALSE, 
            colnames = c("id", "Nome", "Partido", "UF", "Nº de cargos", "Média de cargos da Câmara"))
```

Os primeiros `r nrow(parlamentares_cargos_lista %>% filter(n_cargos > media_camara))` parlamentares possuem mais cargos do que a média da Câmara. Os demais parlamentares possuem apenas 1 cargo.

```{r}
cargos_info <- cargos %>%
  mutate(cargo = paste0(cargo, " ", local)) %>% 
  group_by(id_parlamentar, tipo) %>% 
  mutate(cargos = paste0(cargo, collapse = ";")) %>% 
  ungroup() %>% 
  distinct(id_parlamentar, tipo, cargos) %>% 
  spread(key = "tipo", value = "cargos") %>% 
  select(id_parlamentar, lista_comissao = comissao, lista_lideranca = lideranca, lista_mesa = mesa)

cargos_info_summary <- cargos %>% 
  group_by(id_parlamentar, tipo) %>% 
  summarise(n_cargos = n_distinct(local)) %>% 
  spread(key = "tipo", value = "n_cargos") %>% 
  select(id_parlamentar, n_comissao = comissao, n_lideranca = lideranca, n_mesa = mesa)

parlamentares_info <- aderencia_parlamentares %>% 
  select(id, nome_eleitoral, uf, sg_partido, selecionado) %>% 
  left_join(cargos_info, by = c("id" = "id_parlamentar")) %>% 
  left_join(cargos_info_summary, by = c("id" = "id_parlamentar")) %>% 
  mutate_at(
      .funs = list(~ replace_na(., 0)),
      .vars = vars(
        n_comissao,
        n_lideranca, 
        n_mesa
      )
    ) %>% 
  mutate_at(
      .funs = list(~ replace_na(., "")),
      .vars = vars(
        lista_comissao,
        lista_lideranca, 
        lista_mesa
      )
    ) %>% 
  filter(selecionado) %>% 
  select(id, nome_eleitoral, uf, sg_partido, n_comissao, lista_comissao, n_lideranca, lista_lideranca, n_mesa, lista_mesa)
```

```{r}
aderencia_parlamentar_por_partido <- aderencia_parlamentares %>% 
  group_by(sg_partido) %>% 
  mutate(media_partido = mean(aderencia)) %>% 
  ungroup() %>% 
  filter(selecionado) %>% 
  select(id, nome_eleitoral, uf, sg_partido, aderencia, media_partido)
```

```{r}
cargos_summary %>% 
  ggplot(aes(x = n_cargos)) + 
  geom_histogram(binwidth = 1, boundary = 0, fill = "white", color = "steelblue") +
  # scale_y_continuous(breaks = seq(0, 10, 1)) +
  labs(x = "Nº de cargos",
       y = "Número de parlamentares",
       title = "Distribuição do número de cargos por parlamentar") +
  theme_ipsum_rc()
```




