---
title: "Aderência de parlamentares que receberam recurso de grandes doadores"
output: 
  html_document:
    css: styles-parlametria.css
---

```{r setup, include=FALSE}
knitr::opts_chunk$set(
  echo = FALSE,
  warning = FALSE,
  message = FALSE,
  fig.cap = '',
  fig.align = 'center',
  fig.width = 10,
  fig.height = 8
)
```

## *Resumo*

Este relatório busca analisar e visualizar dados sobre deputados que receberam doações dos maiores doadores na campanha de 2018. Foi avaliado a aderência de parlamentares ao Governo considerando todas as votações nominais no plenário da Câmara em 2019.

```{r}
library(tidyverse)
library(here)
library(ggchicklet)
library(hrbrthemes)
library(DT)
theme_set(theme_minimal())

aderencia_parlamentares <- read_csv(here("reports/atuacao-deputados-milionarios/data/aderencia_parlamentares_governo.csv"), col_types = cols(id = "c")) %>% 
  mutate(nome = paste0(str_to_title(nome_eleitoral), " - ", sg_partido, "/", uf))
```

### Quais os partidos dos parlamentares selecionados?

A seguir vamos visualizar quais os partidos que compõem a lista dos 36 parlamentares selecionados para análise.

```{r fig.height=5}
paleta <- c("#0072B2", "#E69F00", "#999999", "#009E73",
          "#D55E00", "#56B4E9", "#F0E442", "#CC79A7")

aderencia_parlamentares %>% 
  filter(selecionado) %>% 
  count(sg_partido) %>% 
  ggplot(aes(x = reorder(sg_partido, n), y = n)) +
  geom_chicklet(width = .7, radius = grid::unit(4, "pt"),
                fill = "#E69F00") +
  geom_text(aes(label = n),
            hjust = -0.5,
            size = 3.3,
            color = "#333333") +
  coord_flip() +
  labs(x = "",
       y = "Quantidade de parlamentares",
       title = "Parlamentares por partido") +
  theme_ipsum_rc()
```

DEM é o partido com mais parlamentares (7) na lista, seguido de PT, PP e NOVO com 4 cada.

### Visualização da Aderência com média

```{r}
votos_2019 <- read_csv(here("reports/atuacao-deputados-milionarios/data/votos.csv"), col_types = cols(.default = "c"))

n_votacoes <- votos_2019 %>% count(id_votacao) %>% nrow()
```

Consideramos todas as **`r n_votacoes` votações nominais realizadas no plenário da Câmara em 2019** disponíveis na API da Câmara Federal. A orientação do Governo é obtida também pela API da explícita indicação presente na votação. Quando essa indicação não está disponível na API, o voto do líder do Governo é considerado.

A **Aderência ao Governo** é a razão entre o número de vezes em que seguiu a orientação do governo dividido pelo número de vezes que participou de votações com orientação do governo (tendo seguido ou não essa orientação).

A seguir vemos os parlamentares ordenados pela aderência

```{r fig.height=10}
media_aderencia <- aderencia_parlamentares %>% 
  filter(selecionado) %>% 
  pull(aderencia) %>% 
  mean()

aderencia_parlamentares %>% 
  filter(selecionado) %>% 
  ggplot(aes(x = reorder(nome, aderencia), y = aderencia)) +
  geom_chicklet(width = .6, radius = grid::unit(4, "pt"),
                fill = "#E69F00") +
  geom_text(aes(label = paste0(round(aderencia, 1), "%")),
            hjust = -0.1,
            size = 3.3,
            color = "#333333") +
  geom_hline(yintercept = media_aderencia, linetype="dashed", color = "#333333") +
  coord_flip() +
  scale_y_continuous(limits = c(0, 110), breaks = seq(0, 100, 20)) +
  
  annotate("text", label = paste0("Média de ", round(media_aderencia, 1), "%"), x = 2, y = 88, color = "#4b4545") +
  
  labs(x = "",
       y = "Aderência ao Governo (%)",
       title = "Aderência dos parlamentares ao Governo") +
  theme_ipsum_rc()
```

A média na visualização é a média de aderência desses parlamentares selecionados

### Como cada parlamentar seguiu a orientação do Governo?

A seguir iremos analisar a quantidade de votações nas quais os parlamentares seguiram ou não a orientação do Governo. 

A visualização a seguir apresenta a distribuição das votações entre os parlamentares considerando aquelas em que seguiu o Governo e aquelas que não seguiu. A ordem dos deputados é definida da maior aderência para a menor.

```{r fig.height=12}
match_valido <- c("seguiu", "nao_seguiu")

levels <- aderencia_parlamentares %>%
  filter(selecionado) %>% 
  arrange(aderencia) %>% 
  pull(nome)

aderencia_parlamentares %>%
  filter(selecionado) %>% 
  arrange(desc(aderencia), desc(seguiu)) %>% 
  gather(key = "match", value = "n", faltou:seguiu) %>% 
  mutate(n = if_else(match == "nao_seguiu", -n, n)) %>% 
  arrange(desc(n)) %>% 
  filter(match %in% match_valido) %>%
  ggplot(aes(x = (factor(nome, levels = levels)), 
             y = n, 
             fill = match)) + 
  geom_bar(stat = "identity", width = .6) +
  coord_flip() +
  scale_fill_manual(values = c("#e06264", "#91bfda"), labels = c("Não seguiu", "Seguiu")) +
  labs(y = "Número de votações", x = "", 
       fill = "", 
       title = "Parlamentares segundo a orientação do Governo") +
  theme_ipsum_rc() +
  theme(legend.position="bottom")
```

A seguir podemos visualizar mais detalhes de como os parlamentares votaram de acordo com a orientação do Governo.

Rodrigo Maia é um caso especial uma vez que enquanto Presidente da Câmara não participa de todas as votações nominais. Por este motivo foi removido da visualização a seguir. Maia participou de 31 votações, tendo seguido o Governo em 30 delas.

Nesta próxima visualização as votações são destrinchadas considerando mais 2 possibilidades. O deputado não participou da votação ou o Governo não apresentou orientação então o voto é considerado liberado.

```{r fig.height=12}
paleta <- c("#91bfda", "#CCCCCC", "#e06264", "#EDA16A")
match_valores <- c("seguiu", "faltou", "nao_seguiu", "liberado")

data_long <- aderencia_parlamentares %>% 
  filter(selecionado) %>% 
  filter(id != "74693") %>% ## remove rodrigo maia
  arrange(aderencia) %>% 
  gather("match", "n", faltou:seguiu) %>% 
  filter(match %in% match_valores)
  
levels <- aderencia_parlamentares %>% 
  filter(selecionado) %>% 
  arrange(aderencia, desc(nao_seguiu)) %>% 
  pull(nome)

data_long %>% 
  mutate(match = factor(match, 
                        levels = c("faltou",
                                   "liberado",
                                   "nao_seguiu",
                                   "seguiu"),
                        ordered = TRUE)) %>% 
  filter(n > 0) %>% 
  ggplot(aes(x = (factor(nome, levels = levels)), y = n, fill = match)) +
  geom_bar(width = .7, stat = "identity", position = "stack") +
  geom_text(aes(label = n),
            hjust = 1.3,
            position = "stack"
            ) +
  coord_flip() +
  scale_fill_manual(values = c("liberado" = paleta[4],
                               "faltou" = paleta[2], 
                               "nao_seguiu" = paleta[3],
                               "seguiu" = paleta[1]),
                    name = "", labels = c("Faltou",
                                          "Liberado",
                                          "Não seguiu",
                                          "Seguiu")) +
  labs(x = "", 
       y = "Número de votações", 
       title = "Parlamentares segundo a orientação do Governo",
       subtitle = "Ordenados por frequência de aderência") + 
  guides(fill = guide_legend(reverse = TRUE)) +
  theme_ipsum_rc() +
  theme(legend.position = "top",
        plot.subtitle = element_text(size = 12))
```

## Dados

Os dados de aderência para os parlamentares selecionados usados nessa análise podem ser conferidos na tabela abaixo.

```{r fig.height=8}
aderencia_parlamentares %>% 
  filter(selecionado) %>% 
  mutate(aderencia = round(aderencia, 2)) %>% 
  select(id, nome, sg_partido, aderencia, seguiu, nao_seguiu, faltou, liberado) %>% 
  datatable(class = 'cell-border stripe',
            filter = 'top',
            rownames = FALSE, 
            colnames = c("id", "Nome", "Partido", "Aderência", "Seguiu", "Não Seguiu", "Faltou", "Liberado"))
```

## Aderência em votações de proposições de Agenda Nacional e MPVs

A seguir vamos analisar a aderência ao Governo num subconjunto de proposições que fazem parte da pauta do Governo e que chamamos de Agenda Nacional. Também foram incluídas todas as Medidas Provisórias votadas em 2019.

O subconjunto das proposições analisadas é formado por:  
PL 1292/1995, PEC 70/2011, PEC 2/2015, PLP 441/2017, PL 10431/2018, MPV 852/2018, PL 5029/2019 (Nº Anterior: PL 11021/2018), MPV 861/2018 , MPV 863/2018, MPV 866/2018, MPV 867/2018, MPV 867/2018, MPV 870/2019, MPV 871/2019, PDL 3/2019, PEC 6/2019, PLN 2/2019 CN, PEC 34/2019, MPV 879/2019 , MPV 881/2019, MPV 886/2019 , MPV 889/2019, MPV 890/2019.

```{r fig.height=10}
media_aderencia <- aderencia_parlamentares %>% 
  filter(selecionado) %>% 
  pull(aderencia_temas_governo) %>% 
  mean()

aderencia_parlamentares %>% 
  filter(selecionado) %>% 
  ggplot(aes(x = reorder(nome, aderencia_temas_governo), y = aderencia_temas_governo)) +
  geom_chicklet(width = .6, radius = grid::unit(4, "pt"),
                fill = "#E69F00") +
  geom_text(aes(label = paste0(round(aderencia, 1), "%")),
            hjust = -0.1,
            size = 3.3,
            color = "#333333") +
  geom_hline(yintercept = media_aderencia, linetype="dashed", color = "#333333") +
  coord_flip() +
  scale_y_continuous(limits = c(0, 110), breaks = seq(0, 100, 20)) +
  
  annotate("text", label = paste0("Média de ", round(media_aderencia, 1), "%"), x = 2, y = 88, color = "#4b4545") +
  
  labs(x = "",
       y = "Aderência ao Governo (%)",
       title = "Aderência dos parlamentares ao Governo \n em proposições da Agenda Nacional") +
  theme_ipsum_rc()
```

A média na visualização é a média de aderência desses parlamentares selecionados

# Comparando com todos os parlamentares

A seguir vamos comparar a aderência da lista de parlamentares selecionados com todos os demais parlamentares. 
Aqui foram consideradas **todas as votações nominais no plenário da Câmara** e como o Governo orientou nessas votações.

A visualização abaixo mostra a posição dos parlamentares selecionados com relação a aderência ao Governo em votações nominais.

```{r fig.height=12}
levels <- aderencia_parlamentares %>%
  filter(selecionado) %>% 
  arrange(desc(aderencia), seguiu) %>% 
  pull(nome)

aderencia_parlamentares %>% 
  arrange(desc(aderencia), seguiu) %>% 
  tibble::rowid_to_column(var = "rank") %>% 
  filter(selecionado) %>% 
  ggplot(aes(x = forcats::fct_rev(factor(nome, levels = levels)), y = rank)) + 
  geom_segment(aes(x = forcats::fct_rev(factor(nome, levels = levels)), 
                   xend = forcats::fct_rev(factor(nome, levels = levels)), 
                   y = 0, 
                   yend = rank), 
               size = 0.1) +
  geom_point(col="#E69F00", size = 3) + 
  coord_flip() +
  geom_text(aes(label = paste0(rank, "º (", round(aderencia, 1), "%)")),
            hjust = -0.1,
            size = 3.3,
            color = "#333333") +
  scale_y_continuous(limits = c(0, 550), breaks = seq(0, 550, 50), sec.axis = dup_axis()) +
  labs(title="Posição dos parlamentares no ranking de \naderência ao Governo", 
       y = "Posição no Ranking de Aderência",
       x = "Deputado") +
    theme_ipsum_rc()
```

Na visualização é possível conhecer a posição do parlamentar no Ranking de Aderência ao Governo. A aderência ao governo do parlamentar está presente entre parênteses.

### Aderência por partido

A seguir visualizaremos a posição da aderência dos parlamentares comparados com os demais membros do partido.

Cada marca | na visualização é um parlamentar, os parlamentares em preto são aqueles selecionados por terem recebido doação de grandes doadores. As cores verde e roxo apenas ajudam a diferenciar os partidos entre si. A ordem dos partidos é definida daqueles com maiores médias de aderência para aqueles com menores médias.

```{r fig.height=6}
cores_grafico <- c("#af8dc3", "#42a38f")

lista_partidos <- aderencia_parlamentares %>% 
  filter(selecionado) %>% 
  count(sg_partido) %>% 
  pull(sg_partido)

levels <- aderencia_parlamentares %>%
  group_by(sg_partido) %>% 
  summarise(mean = mean(aderencia)) %>% 
  ungroup() %>% 
  arrange(desc(mean)) %>%
  pull(sg_partido)

aderencia_parlamentares %>%
  filter(sg_partido %in% lista_partidos) %>%
  ggplot(aes(x = aderencia,
             y = forcats::fct_rev(factor(sg_partido, levels = levels)),
             color = forcats::fct_rev(factor(sg_partido, levels = levels)),
             fill = forcats::fct_rev(factor(sg_partido, levels = levels)))) +
  geom_point(shape = 124, size = 5) +
  scale_shape_identity() +
  scale_color_manual(values = rep(cores_grafico, 15)) +
  scale_fill_manual(values = rep(cores_grafico, 15)) +
  scale_x_continuous(limits = c(0, 100), breaks = seq(0, 100, 10)) +
  geom_point(data = aderencia_parlamentares %>% filter(selecionado),
             aes(x = aderencia), size = 6.5, color = "#111111", shape = 124) +
  
  geom_point(aes(x = 10, y = 12.5), size = 6.5, color = "#111111", shape = 124) +
  annotate("text", label = "deputados selecionados", x = 23, y = 12.5, color = "#4b4545") +

  guides(size = F, color = F, fill = F) +
  labs(title = "Aderência ao Governo de parlamentares por partido",
       x = "Aderência ao Governo (%)",
       y = "") +
  theme_ipsum_rc() +
      theme(axis.title.x = element_text(size = 10, font_rc_light))
```

Agora iremos comparar cada um desses deputados selecionados com a média de aderência de seus partidos

```{r}
media_partidos <- aderencia_parlamentares %>%
  group_by(sg_partido) %>% 
  summarise(mean = mean(aderencia)) %>% 
  ungroup() %>% 
  arrange(desc(mean))

levels <- aderencia_parlamentares %>%
  filter(selecionado) %>% 
  arrange(desc(aderencia), seguiu) %>% 
  pull(nome)

aderencia_parlamentares %>% 
  filter(selecionado) %>% 
  left_join(media_partidos, by = c("sg_partido")) %>% 
  ggplot(aes(x = forcats::fct_rev(factor(nome, levels = levels)), y = aderencia)) + 
  geom_segment(aes(x = forcats::fct_rev(factor(nome, levels = levels)), 
                   xend = forcats::fct_rev(factor(nome, levels = levels)), 
                   y = 0, 
                   yend = aderencia), 
               size = 0.1) +
  geom_point(col="#E69F00", size = 3) + 
  geom_point(aes(y = mean), size = 6.5, color = "#111111", shape = 124) +
  coord_flip() +
  scale_y_continuous(limits = c(0, 110), breaks = seq(0, 100, 20)) +
  
  geom_point(aes(x = 3.5, y = 70), size = 5, color = "#111111", shape = 124) +
  annotate("text", label = "média do partido", x = 3.5, y = 82, color = "#4b4545") +

  
  labs(x = "",
       y = "Aderência ao Governo (%)",
       title = "Aderência dos parlamentares ao Governo \ncomparados com a média do partido") +
  theme_ipsum_rc()
```

Os pontos amarelos que estão depois da marca | preta indicam os parlamentares que possuem maior aderência ao Governo do que a média dos parlamentares de seu partido.

## Dados

Os dados de aderência para os todos os parlamentares usados nessa análise podem ser conferidos na tabela abaixo.

```{r fig.height=8}
aderencia_parlamentares %>% 
  mutate(aderencia = round(aderencia, 2)) %>% 
  select(id, nome, sg_partido, aderencia, seguiu, nao_seguiu, faltou, liberado) %>% 
  datatable(class = 'cell-border stripe',
            filter = 'top',
            rownames = FALSE, 
            colnames = c("id", "Nome", "Partido", "Aderência", "Seguiu", "Não Seguiu", "Faltou", "Liberado"))
```

