---
title: "Aderência dos deputados em votações de Meio Ambiente"
output: 
  html_document:
    css: styles.css
---

```{r setup, include=FALSE}
knitr::opts_chunk$set(
  echo = FALSE,
  warning = FALSE,
  message = FALSE,
  fig.cap = '',
  fig.align = 'center',
  fig.width = 10,
  fig.height = 8
)
```

```{r}
library(tidyverse)
library(here)
library(hrbrthemes)
library(DT)

theme_set(theme_minimal())

source(here("crawler/proposicoes/fetcher_proposicao_info.R"))
source(here("crawler/votacoes/votos_orientacao/processa_dados_aderencia.R"))
```

```{r results='hide'}
proposicoes_temas <- fetch_votacoes_plenario_tema()

dados_votos_orientacao <- processa_dados_votacoes()

deputados <- dados_votos_orientacao[[1]]
votos <- dados_votos_orientacao[[3]] %>% 
  mutate(id_proposicao = as.character(id_proposicao),
         id_votacao = as.character(id_votacao),
         id_parlamentar = as.character(id_parlamentar))

orientacao <- dados_votos_orientacao[[4]] %>% 
  mutate(id_proposicao = as.character(id_proposicao),
         id_votacao = as.character(id_votacao))
```

```{r}
tema_prop <- "Meio Ambiente"

proposicoes_filtradas <- proposicoes_temas %>% 
  filter(tema_vozativa == tema_prop)

votos <- votos %>% 
  filter(id_proposicao %in% proposicoes_filtradas$id)

orientacao <- orientacao %>% 
  filter(id_proposicao %in% proposicoes_filtradas$id)
```

```{r}
minimo_membros_partido <- 5

dados_aderencia_governo <- processa_dados_deputado_aderencia_governo(votos, orientacao, deputados)

aderencia_governo_votacao <- dados_aderencia_governo[[1]]
aderencia_governo_summary <- dados_aderencia_governo[[2]]
```

### Resumo

Analisamos quais deputados federais mais/menos seguem as orientações do Governo nas votações nominais em plenário da Câmara. Usamos as votações que aconteceram em 2019.

<br>

### O que é aderência

Aderência é uma faceta da atuação dos Deputados Federais na câmara em votações. Um deputado é aderente ao Governo quando segue as orientações do Governo em votações nominais.

Para cada votação de cada deputado, identificamos se ele seguiu a orientação do Governo ou não. Em seguida, calculamos o grau de aderência como a proporção das votações em que ele seguiu a orientação do Governo. Quando o Governo não apresentou orientação em uma votação, essa votação não é considerada.

Existe 1 proposição que possui votações em plenário cujo tema é classificado como **Meio Ambiente**. A **MPV 867/2018** que prorroga o prazo para adesão de produtores rurais ao Programa de Regularização Ambiental. Essa MPV teve `r votos %>% count(id_votacao) %>% nrow()` votações em plenário.

## Aderência ao Governo

### Quem tem menos aderência?

```{r}
aderencia_governo_summary <- aderencia_governo_summary %>% 
  left_join(deputados %>% 
              filter(ultima_legislatura == 56) %>% 
              select(id, dep_partido = sg_partido, uf),
            by = c("id_deputado" = "id")) %>% 
  mutate(nome = paste0(str_to_title(nome), " - ", dep_partido, "/", uf)) %>% 
  select(id_deputado, nome, dep_partido, uf, partido, faltou, partido_liberou, nao_seguiu,
         seguiu, total_votacoes, freq)
```

Abaixo apresentamos a lista dos 20 deputadas e deputados que menos seguiram a orientação do Governo para as votações relacionadas ao Meio Ambiente.

```{r fig.height=7}
levels <- aderencia_governo_summary %>%
  arrange(freq, desc(nao_seguiu), faltou) %>% 
  pull(nome)

aderencia_governo_summary %>% 
  arrange(freq, desc(nao_seguiu), faltou) %>% 
  head(20) %>% 
  ggplot(aes(x = fct_rev(factor(nome, levels = levels)), y = nao_seguiu)) + 
  geom_point(col="tomato3", size = 3) + 
  geom_segment(aes(x = nome, 
                   xend = nome, 
                   y = 0, 
                   yend = nao_seguiu), 
               size = 0.1) +
  coord_flip() +
  scale_y_continuous(breaks = seq(0, 100, 2)) +
  labs(title = "Deputados com menos aderência ao Governo",
       y = "Nº de votações em que não seguiu o Governo",
       x = "Deputado") +
    theme_ipsum_rc()
```

Todos estes deputados possuem uma aderência de 0% ao governo e estão ordenados pelo número de votações em que não seguiu a orientação do governo.

Existem outros `r aderencia_governo_summary %>% filter(freq == 0) %>% nrow()` deputados que também possuem 0% de aderência ao governo. Você pode conferir a lista no fim deste relatório.

### Mais detalhes sobre quem não adere

Para saber mais detalhes sobre o comportamento destes deputados nas `r votos %>% count(id_votacao) %>% nrow()` votações nominais acompanhe o gráfico abaixo.

```{r}
paleta <- c("#91bfda", "#E89D68", "#e06264", "#BA7E53")
match_valores <- c("seguiu", "faltou", "nao_seguiu", "partido_liberou")

data_long <- aderencia_governo_summary %>% 
  arrange(freq, desc(nao_seguiu), faltou) %>% 
  head(20) %>% 
  gather("match", "n", faltou:seguiu) %>% 
  filter(match %in% match_valores)
  
levels <- aderencia_governo_summary %>% 
  arrange(freq, desc(nao_seguiu), faltou) %>% 
  pull(nome)

data_long %>% 
  mutate(match = factor(match, 
                        levels = c("faltou",
                                   "partido_liberou",
                                   "nao_seguiu",
                                   "seguiu"),
                        ordered = TRUE)) %>% 
  filter(n > 0) %>% 
  ggplot(aes(x = fct_rev(factor(nome, levels = levels)), y = n, fill = match)) +
  geom_bar(width = .7, stat = "identity", position = "stack") +
  geom_text(aes(label = n),
            hjust = 1.3,
            position = "stack"
            ) +
  coord_flip() +
  scale_fill_manual(values = c("partido_liberou" = paleta[4],
                               "faltou" = paleta[2], 
                               "nao_seguiu" = paleta[3],
                               "seguiu" = paleta[1]),
                    name = "", labels = c("Faltou",
                                          "Governo não orientou",
                                          "Não seguiu",
                                          "Seguiu")) +
  labs(x = "Deputados", 
       y = "Nº de votações", 
       title = "Deputados com menos aderência ao Governo",
       subtitle = "Ordenados por frequência de aderência") + 
  guides(fill = guide_legend(reverse = TRUE)) +
  theme_ipsum_rc() +
  theme(legend.position = "bottom",
        plot.subtitle = element_text(size = 12))
```

### Quem tem mais aderência?

```{r fig.height=7}
levels <- aderencia_governo_summary %>%
  arrange(desc(freq), desc(seguiu), faltou) %>% 
  pull(nome)

aderencia_governo_summary %>% 
  arrange(desc(freq), desc(seguiu), faltou) %>% 
  head(20) %>% 
  ggplot(aes(x = fct_rev(factor(nome, levels = levels)), y = seguiu)) + 
  geom_point(col="tomato3", size = 3) + 
  geom_segment(aes(x = nome, 
                   xend = nome, 
                   y = 0, 
                   yend = seguiu), 
               size = 0.1) +
  coord_flip() +
  scale_y_continuous(breaks = seq(0, 100, 2)) +
  labs(title = "Deputados com mais aderência ao Governo",
       y = "Nº de votações em que seguiu o Governo",
       x = "Deputado") +
    theme_ipsum_rc()
```

Todos estes deputados possuem uma aderência de 100% ao governo nas votações de Meio Ambiente e existem outros `r aderencia_governo_summary %>% filter(freq == 100) %>% nrow()` com aderência de 100% ao governo neste tema.

```{r}
paleta <- c("#91bfda", "#E89D68", "#e06264", "#BA7E53")
match_valores <- c("seguiu", "faltou", "nao_seguiu", "partido_liberou")

data_long <- aderencia_governo_summary %>% 
  arrange(desc(freq), desc(seguiu), faltou) %>% 
  head(20) %>% 
  gather("match", "n", faltou:seguiu) %>% 
  filter(match %in% match_valores)
  
levels <- aderencia_governo_summary %>% 
  arrange(desc(freq), desc(seguiu), faltou) %>% 
  pull(nome)

data_long %>% 
  mutate(match = factor(match, 
                        levels = c("faltou",
                                   "partido_liberou",
                                   "nao_seguiu",
                                   "seguiu"),
                        ordered = TRUE)) %>% 
  filter(n > 0) %>% 
  ggplot(aes(x = fct_rev(factor(nome, levels = levels)), y = n, fill = match)) +
  geom_bar(width = .7, stat = "identity", position = "stack") +
  geom_text(aes(label = n),
            hjust = 1.3,
            position = "stack"
            ) +
  coord_flip() +
  scale_fill_manual(values = c("partido_liberou" = paleta[4],
                               "faltou" = paleta[2], 
                               "nao_seguiu" = paleta[3],
                               "seguiu" = paleta[1]),
                    name = "", labels = c("Governo não orientou",
                                          "Seguiu",
                                          "Não seguiu",
                                          "Faltou")) +
  labs(x = "Deputados", 
       y = "Nº de votações", 
       title = "Deputados com mais aderência ao Governo") + 
  guides(fill = guide_legend(reverse = TRUE)) +
  theme_ipsum_rc() +
  theme(legend.position = "bottom",
        plot.subtitle = element_text(size = 12))
```

### Aderência nos partidos

Agora estamos interessados em analisar como os partidos e seus componentes seguem a orientação do Governo ou não para o tema de Meio Ambiente.

```{r}
partidos_summary <- aderencia_governo_summary %>% 
  group_by(dep_partido) %>% 
  summarise(n = n(),
         median = median(freq)) %>% 
  ungroup() %>% 
  arrange(median) %>% 
  filter(n > minimo_membros_partido) %>% 
  mutate(dep_partido = factor(dep_partido, levels = unique(dep_partido)))

levels <- partidos_summary %>% 
  pull(dep_partido)
```

```{r}
aderencia_governo_summary %>% 
  group_by(dep_partido) %>% 
  mutate(n = n(),
         median = median(freq)) %>% 
  ungroup() %>% 
  filter(dep_partido %in% (partidos_summary %>% pull(dep_partido))) %>% 
  ggplot(aes(x = factor(dep_partido, levels = levels), y = freq, color = factor(dep_partido, levels = levels))) +
  geom_count() +
  scale_x_discrete(position = "left") +
  scale_y_continuous(breaks = seq(0, 100, 5), position = "bottom", sec.axis = dup_axis()) +
  scale_color_manual(values = rep(c("#648fff", "#ffb000"), 15)) +
  coord_flip() +
  scale_shape_identity() +
  geom_point(aes(y = median), size = 3.5, color = "black", shape = 124) +
  labs(x = "", y = "Aderência ao Governo (%)",
       title = "Distribuição da aderência dos deputados \nnos partidos") +
  guides(color = FALSE, size = FALSE) +
  theme_ipsum_rc()
```

A marca "|" representa a mediana no gráfico. A mediana também é o critério de ordenação dos partidos. A maioria dos partidos aderem em 100% de mediana

Pela visualização é possível perceber que existem claramente partidos que divergem da orientação do governo quando consideramos a mediana das aderências de seus membros. Em outras palavras, deputados do PT, PSOL e PDT e PSB pouco ou nunca aderem a orientação do Governo para as votações de Meio Ambiente. No entanto, existem outliers para esse grupo, como alguns deputados do PDT que possuem aderência superior a 60% ao Governo e dois deputados doo PSB com aderência de 100% ao Governo (Átila Lira - PSB/PI	e Rodrigo Coelho - PSB/SC).

### Aderência nas Comissões

Em seguida, iremos analisar como os Deputados estão distribuídos nas comissões considerando suas aderências ao Governo em votações nominais de plenário. Foram consideradas Comissões Permanentes da Câmara e foram incluídos deputados titulares e suplentes.

```{r}
comissoes <- readr::read_csv(here::here("crawler/raw_data/comissoes.csv"))
composicao_comissoes <- readr::read_csv(here::here("crawler/raw_data/composicao_comissoes.csv"), 
                                        col_types = cols(id_parlamentar = "c"))

composicao_comissoes <- composicao_comissoes %>% 
  left_join(comissoes, by = c("comissao_id" = "id")) %>% 
  select(comissao_id, id_parlamentar, cargo, sigla, nome_comissao = nome)

deputados_comissoes <- aderencia_governo_summary %>% 
  inner_join(composicao_comissoes, by = c("id_deputado" = "id_parlamentar"))
```

```{r}
comissoes_summary <- deputados_comissoes %>% 
  group_by(sigla) %>% 
  summarise(n = n(),
         median = median(freq)) %>% 
  ungroup() %>% 
  arrange(median) %>%
  mutate(sigla = factor(sigla, levels = unique(sigla)))

levels <- comissoes_summary %>% 
  pull(sigla)
```

```{r}
deputados_comissoes %>% 
  group_by(sigla) %>% 
  mutate(n = n(),
         median = median(freq)) %>% 
  ungroup() %>%
  ggplot(aes(x = factor(sigla, levels = levels), y = freq, color = factor(sigla, levels = levels))) +
  geom_count() +
  scale_x_discrete(position = "left") +
  scale_y_continuous(breaks = seq(0, 100, 5), position = "bottom", sec.axis = dup_axis()) +
  scale_color_manual(values = rep(c("#648fff", "#ffb000"), 15)) +
  coord_flip() +
  scale_shape_identity() +
  geom_point(aes(y = median), size = 3.5, color = "black", shape = 124) +
  labs(x = "", y = "Aderência ao Governo (%)",
       title = "Distribuição da aderência dos deputados \nnas Comissões") +
  guides(color = FALSE, size = FALSE) +
  theme_ipsum_rc()
```

É possível perceber uma polarização em praticamente todas as comissões, contudo, a marca "|" que indica a mediana mostra que pelo menos 50% dos deputados na maioria das comissões é aderente ao Governo. 

Abaixo apresentamos uma tabela pesquisável com os dados de todos os deputados que participaram de votações no ano de 2019.
```{r}
aderencia_governo_summary %>% 
  mutate(freq = round(freq, 2)) %>% 
  select(id_deputado, nome, dep_partido, freq, seguiu, nao_seguiu, faltou, partido_liberou) %>% 
  datatable(class = 'cell-border stripe',
            filter = 'top',
            rownames = FALSE, 
            colnames = c("id", "Nome", "Partido", "Aderência", "Seguiu", "Não Seguiu", "Faltou", "Governo liberou"))
```