---
title: "Deputados alinhados ao meio ambiente"
output: 
  html_document:
    css: styles.css
---

```{r setup, include=FALSE}
knitr::opts_chunk$set(
  echo = FALSE,
  warning = FALSE,
  message = FALSE,
  fig.cap = '',
  fig.align = 'center',
  fig.width = 10,
  fig.height = 8
)
```

```{r}
library(tidyverse)
library(here)
library(hrbrthemes)
library(ggchicklet)
library(DT)

source(here("crawler/votacoes/utils_votacoes.R"))
```


```{r}
receita <- read_csv(here("crawler/raw_data/receitas_tse_2018.csv")) %>% 
  group_by(uf, cargo) %>% 
  mutate(media_uf = mean(total_receita)) %>% 
  ungroup() %>% 
  
  mutate(proporcao_receita_uf = total_receita / media_uf) %>%
  mutate(partido = padroniza_sigla(partido)) %>% 
  mutate(partido = if_else(str_detect(partido, "PATRI"), "PATRIOTA", partido)) %>% 
  mutate(partido = if_else(str_detect(partido, "PC DO B"), "PCdoB", partido)) %>% 
  
  group_by(partido) %>% 
  mutate(campanhas_total_partido = sum(proporcao_receita_uf)) %>% 
  ungroup() %>% 
  mutate(proporcao_receita = proporcao_receita_uf / campanhas_total_partido)
  
deputados_raw <- read_csv(here("crawler/raw_data/parlamentares.csv"), col_types = cols(id = "c")) %>% 
  filter(casa == "camara", em_exercicio == 1) %>% 
  mutate(sg_partido = padroniza_sigla(sg_partido))

deputados_receita <- deputados_raw %>% 
  left_join(receita %>% 
              select(cpf, partido, total_receita, proporcao_receita), 
            by = c("cpf" = "cpf", "sg_partido" = "partido")) %>% 
  mutate(nome = paste0(str_to_title(nome_eleitoral), " - ", sg_partido, "/", uf))
```

```{r}
aderencia <- read_csv(here("bd/data/aderencia.csv"), col_types = cols(id_parlamentar_voz = "c")) %>% 
  filter(id_tema == 0, id_partido == 0) %>%
  mutate(id_parlamentar = substring(id_parlamentar_voz, 2)) %>% 
  select(id_parlamentar, faltou, partido_liberou, nao_seguiu, seguiu, aderencia)

deputados <- deputados_receita %>% 
  left_join(aderencia, by = c("id" = "id_parlamentar"))
```

`r deputados %>% filter(aderencia != 1) %>% nrow()` deputados não puderam ter sua aderência calculada pois faltaram várias votações relacionadas ao Meio Ambiente.

```{r fig.height=6}
deputados %>% 
  filter(aderencia != -1) %>% 
  mutate(aderencia = aderencia * 100) %>% 
  ggplot(aes(x = aderencia)) +
  geom_histogram(boundary = 0, color = "#231D38", fill = "#3E3463") +
  labs(x = "Aderência ao Governo em votações de Meio Ambiente",
       y = "Nº de deputados",
       title = "Distribuição dos deputados \nna aderência ao Governo em Meio Ambiente") +
  theme_ipsum_rc()
```

```{r fig.height=6}
paleta <- c("#b54142", "#c17a66", "#c6ac8d", "#6b92a5", "#247fb5")

total <- nrow(deputados %>% filter(aderencia != -1))

deputados %>%
  filter(aderencia != -1) %>%
  mutate(
    classe = case_when(
      aderencia <= 0.2 ~ "0-20%",
      aderencia <= 0.4 ~ "20-40%",
      aderencia <= 0.6 ~ "40-60%",
      aderencia <= 0.8 ~ "60-80%",
      aderencia <= 1 ~ "80-100%"
    )
  ) %>%
  group_by(classe) %>%
  summarise(n = n(),
            perc = round((n / total) * 100, 2)) %>%
  ggplot(aes(x = classe, y = n, fill = classe)) +
  geom_chicklet(width = .5) +
  geom_text(aes(label = paste0(n, " (", perc, "%)")),
            hjust = -0.1,) +
  coord_flip() +
  scale_y_continuous(limits = c(0, 400)) +
  scale_fill_manual(values = c(
    "0-20%" = paleta[1],
    "20-40%" = paleta[2],
    "40-60%" = paleta[3],
    "60-80%" = paleta[4],
    "80-100%" = paleta[5]
  )) +
  labs(x = "Faixa de aderência",
       y = "Quantidade de deputados",
       fill = "Faixa de aderência",
       title = "Distribuição dos deputados \nem faixas de aderência",
       caption = paste0("Calculado para ", total, " deputados")) +
  guides(fill = FALSE) +
  theme_ipsum_rc()
```

```{r}
deputados %>%
  filter(aderencia != -1) %>%
  mutate(nome_eleitoral = str_to_title(nome_eleitoral)) %>% 
  mutate(aderencia = aderencia * 100,
         proporcao_receita = proporcao_receita * 100) %>%
  mutate(aderencia = round(aderencia, 2),
         proporcao_receita = round(proporcao_receita, 2)) %>% 
  arrange(aderencia, desc(nao_seguiu)) %>%
  select(nome_eleitoral, sg_partido, uf, faltou, seguiu, nao_seguiu, aderencia, proporcao_receita) %>%
  datatable(
    class = 'cell-border stripe',
    filter = 'top',
    rownames = FALSE,
    options = list(pageLength = 5,
                   dom = 'ftp'),
    colnames = c(
      "Nome",
      "Partido",
      "UF",
      "Faltou",
      "Seguiu",
      "Não seguiu",
      "Aderência (%)",
      "Investimento do partido (%)"
    )
  ) %>% 
  formatStyle(columns = dplyr::everything(.), 'font-size' = "13px")
```

```{r}
deputados %>% 
  filter(aderencia == -1) %>% 
  mutate(nome_eleitoral = str_to_title(nome_eleitoral)) %>% 
  mutate(proporcao_receita = proporcao_receita * 100) %>%
  mutate(proporcao_receita = round(proporcao_receita, 2)) %>% 
    select(nome_eleitoral, sg_partido, uf, faltou, seguiu, nao_seguiu, proporcao_receita) %>%
  datatable(
    class = 'cell-border stripe',
    filter = 'top',
    rownames = FALSE,
    options = list(pageLength = 5,
                   dom = 'ftp'),
    colnames = c(
      "Nome",
      "Partido",
      "UF",
      "Faltou",
      "Seguiu",
      "Não seguiu",
      "Investimento do partido (%)"
    )
  ) %>% 
  formatStyle(columns = dplyr::everything(.), 'font-size' = "13px")
```


#### Coautorias conjuntas considerando aderência

O novo cálculo dos links do grafo foi feito considerando, além do peso das relações, o inverso da aderência dos deputados ao Governo (levando em conta que quem vota com o Governo, vota contra o Meio Ambiente).

 novo_peso_arestas = peso_arestas * ((1 - aderencia.x) + (1 - aderencia.y))
 
```{r}
source(here("reports/lista-aderencia-meio-ambiente/scripts/generate-graph.R"))

aderencia_filtered <- aderencia %>% 
  select(id_parlamentar, aderencia)

coautorias <- read_csv(here("crawler/raw_data/coautorias.csv")) %>% 
  mutate(id.x = as.character(id.x),
         id.y = as.character(id.y)) %>% 
  left_join(aderencia_filtered, by = c("id.x" = "id_parlamentar")) %>% 
  left_join(aderencia_filtered, by = c("id.y" = "id_parlamentar"))
  
coautorias <- coautorias %>% 
  mutate(aderencia.x = 1 - aderencia.x,
         aderencia.y = 1 - aderencia.y,
         novo_peso_arestas = peso_arestas * (aderencia.x + aderencia.y)) %>% 
  distinct()

nodes <- generate_nodes(coautorias = coautorias)
edges <- generate_edges(coautorias, nodes)

fn <- generate_graph(nodes, edges)
      # .style('fill', '#000000') para mudar a cor
      fn <- 
        htmlwidgets::onRender(fn, 
                                '
          function(el,x) {
            var tooltip = d3.select("body")
          	  .append("div")
          	  .style("position", "absolute")
          	  .style("z-index", "10")
          	  .style("visibility", "hidden")
          	  .style("background-color", "#ffffff")
          	  .style("padding", "5px")
          	  .style("border", "solid 2px #000")
          	  .style("border-radius", "6px")
          	  .style("font-size", "1.2rem")
        
            d3.selectAll(".node")
              .on("mouseover", null)
              .style("opacity", 1)
              .style("cursor", "pointer");
        
            d3.selectAll("circle")
              .on("mouseover", function(d) { 
                  return tooltip.html(d.name )
                    .style("visibility", "visible")
                    .style("top",(event.pageY-10)+"px")
                    .style("left",(event.pageX+10)+"px");})
        	    .on("mouseout", function(d) {
                  return tooltip.html(d.name)
                    .style("visibility", "hidden");});
            }
              '
        )
fn
  
```

Este novo grafo modifica apenas a espessura dos links, e os grupos formados ainda são os mesmos:

 * Ambientalistas com Molon: é possível notar a importância e influência de Alessandro Molon na conexão de dois grandes grupos, indicando que este deputado coautora tanto com os deputados do mesmo partido que o seu, o PSB, quanto de partidos diferentes, como PSD, PSDB, PP, PDT, DEM, PT e PTB, mas todos com aderências ao Meio Ambiente bastante consideráveis. As ligações mais fortes são entre Aliel Machado, Weliton Prado e Alessandro Molon, sendo a mais forte entre os dois primeiros.

 * Unidos por Brumadinho: O grupo composto por deputados de diversos partidos, como PSL, PSOL, PT, AVANTE, PATRIOTA, PODEMOS, SOLIDARIEDADE, PRB e MDB, são do estado de Minas Gerais e se uniram ao coautorarem juntos em 6 proposições relacionadas ao desastre de Brumadinho/MG. Podemos notar a diversidade na espessura do grafo, indicando que alguns deputados são mais aderentes ao Governo, como Lucas Gonzalez.

 * Grupo de partidos mais articulados: Alguns grupos são formados por deputados do mesmo partido e com aderência bastante semelhantes, como é o caso do NOVO e PT. Os deputados do NOVO coautoraram em um projeto de temática Energia, Recursos Hídricos e Minerais - o PL 2302/2019; e o grupo do PT, criaram juntos o PFC 8/2019, uma proposta com tema Agricultura, Pecuária, Pesca e Extrativismo. Dois deputados do PT se destacam por possuírem relações mais fortes: Afonso Florence e Bohn Gass.
 
```{r}
coautorias %>%
  select(
    nome_eleitoral.x,
    nome_eleitoral.y,
    peso_arestas,
    num_coautorias,
    aderencia.x,
    aderencia.y,
    novo_peso_arestas
    ) %>%
  distinct() %>%
  mutate(aderencia.x = round(aderencia.x, 2),
         aderencia.y = round(aderencia.y, 2),
         peso_arestas = round(peso_arestas, 2),
         novo_peso_arestas = round(novo_peso_arestas, 2)) %>% 
  arrange(desc(novo_peso_arestas)) %>%
  datatable(
   class = 'cell-border stripe',
    filter = 'top',
   rownames = FALSE,
   options = list(pageLength = 5,
    dom = 'ftp'),
    colnames = c(
    "Deputado A",
    "Deputado B",
    "Peso da relação",
    "Num. de autorias conjuntas",
    "Aderência ao MA do deputado A",
    "Aderência ao MA do deputado B",
    "Novo peso da relação"
  )
  ) %>%
  formatStyle(columns = dplyr::everything(.), 'font-size' = "13px")
```


 
