---
title: "Encontrando grupos de deputados por coautorias em proposições"
runtime: shiny
output:
  html_document:
    code_folding: hide
    css: style.css
---

```{r setup, include=FALSE}
knitr::opts_chunk$set(
  echo = FALSE,
  warning = FALSE,
  message = FALSE,
  fig.cap = '',
  fig.align = 'center',
  fig.width = 10,
  fig.height = 8
)
```

```{r echo = FALSE, warning=FALSE, message=FALSE}
library(networkD3)
library(tidyverse)
library(hrbrthemes)
theme_set(theme_minimal())

env <- "dev"
path <- ''

if (env == "dev") {
  path = "reports/coautorias/"
} 

source(here::here(paste0(path, "scripts/analyzer_autorias.R")))
source(here::here(paste0(path, "scripts/fetcher_autorias.R")))
source(here::here(paste0(path, "scripts/generate-graph.R")))

URL_PROPOSICOES <-
  "https://dadosabertos.camara.leg.br/arquivos/proposicoes/csv/proposicoes-2019.csv"

URL_RELACIONADAS <- here::here(paste0(path, "data/relacionadas.csv"))

PATH_PARLAMENTARES <- here::here(paste0(path, "data/parlamentares.csv"))

PATH_AUTORES <- here::here(paste0(path, "data/autorias.csv.zip"))

PATH_METADADO_COAUTORIAS <- here::here(paste0(path, "data/coautorias_metadata.csv"))
```

```{r echo = FALSE, warning=FALSE, message=FALSE}
relacionadas <- get_dataset_relacionadas(URL_RELACIONADAS)

proposicoes <- get_dataset_proposicoes(URL_PROPOSICOES, relacionadas)

parlamentares <- get_dataset_parlamentares(PATH_PARLAMENTARES)

autores <- get_dataset_autores(PATH_AUTORES)

coautorias_metadata <- get_dataset_coautorias_metadata(PATH_METADADO_COAUTORIAS)
```

## Escolhendo uma proposição para análise

É possível exibir um grafo contendo os grupos dos parlamentares e uma tabela detalhando as proposições relacionadas (requerimentos, apensadas, emendas, etc.) de uma proposição selecionada e a partir do peso mínimo, um valor inversamente proporcional ao número de co-autores por proposição: se uma proposição possui dois co-autores, o peso das arestas será 1/2 = 0.5; já uma proposição com 100 co-autorias terá peso igual a 0.1.

```{r echo=FALSE, warning=FALSE}
choices <- c(proposicoes$choice)

shiny::selectInput("proposition", label = "Selecione a proposição:",
              choices = choices, selected = choices[30])
br()

# uiOutput("slider")


# selectInput("min_peso", "Valor mínimo dos pesos:",
#               choices = seq(
#                coautorias_metadata$min_range %>% 
#                   round(3), 
#                 coautorias_metadata$max_range %>% 
#                   round(3),
#                 0.5), 
#             selected = choices[1])
br()

plotOutput("hist")
```

#### Tabela de pares de co-autorias

```{r echo=FALSE}
DT::DTOutput("dt")
```

#### Grafo de grupos

```{r echo=FALSE}
  # forceNetworkOutput("grafo")
```


```{r echo=FALSE, context="server"}

output$hist <- renderPlot({
  coautores <- getCoautorias()[[1]]
  if(nrow(coautores) > 0) {
    coautores %>%
    filter(peso_arestas >= input$min_peso) %>% 
    ggplot(aes(x = peso_arestas)) +
    geom_histogram(boundary = 0, fill = "#1BB5A9", color = "#10726B", binwidth = 1) +
    scale_x_continuous(breaks = seq(0, max(coautores$peso_arestas) + 0.1, 1)) +
    labs(x = "Peso das relações", y = "Número de relações") +
    theme_ipsum_rc()
  }
})

# output$slider <- renderUI({
#   # print(getCoautorias()[[1]])
#   # if(nrow(coautorias) > 0) {
#   #   selectInput("min_peso", "Valor mínimo dos pesos:",
#   #             choices = seq(
#   #              min(coautorias$peso_arestas) %>%
#   #                 round(3),
#   #                max(coautorias$peso_arestas) %>%
#   #                 round(3),
#   #               0.5),
#   #           selected = choices[1])
#   # }
# })

getCoautorias <- reactive({
  proposicao <- 
    proposicoes %>% 
    filter(choice == input$proposition)
  
  rels <- relacionadas %>% 
    filter(id_principal == proposicao$id | id_relacionada == proposicao$id)
  
  coautores <- get_coautorias(parlamentares, autores, rels, input$min_peso)
  
  print(coautores)
  
  if(nrow(coautores) > 0) {
     nodes_and_edges <- 
       generate_nodes_and_edges(
        autores,
        parlamentares,
        coautores)
  } else {
    nodes_and_edges <- list(tribble(), tribble())
  }
 
  return(list(coautores, nodes_and_edges))
})

output$dt <- 
  DT::renderDataTable(
    getCoautorias()[[1]] %>% 
      select(nome_eleitoral.x, nome_eleitoral.y, peso_arestas, num_coautorias) %>% 
      distinct() %>% 
      filter(peso_arestas >= input$min_peso) %>% 
      rename(peso_relacao = peso_arestas, 
            nome_deputado_a = nome_eleitoral.x,
            nome_deputado_b = nome_eleitoral.y,
            coautorias_conjuntas = num_coautorias
             ) %>% 
      arrange(desc(peso_relacao)), 
    options = list(pageLength = 10,
                   scrollX = TRUE))
  
# output$grafo_grupo1 <- 
#   networkD3::renderForceNetwork({
#     autorias <- getCoautorias()[[2]]
#     nodes <- autorias[[1]]
#     edges <- autorias[[2]]
#     if (nrow(nodes) > 0 && nrow(edges) > 0) {
#       generate_graph(nodes, edges)
#     }
#   })
```
