---
title: "Encontrando grupos de deputados por co-autorias"
resource_files:
- scripts/generate-graph.R
- scripts/fetcher_autores_2019.R
- scripts/analyzer-autorias.R
- scripts/generate-graph.R
- scripts/fetcher_autores_2019.R
runtime: shiny
output:
  html_document:
    code_folding: hide
    theme: sandstone
---

```{r echo = FALSE, warning=FALSE, message=FALSE}
library(networkD3)
library(tidyverse)

source(here::here("scripts/getAutoresConjuntos.R"))
source(here::here("scripts/analyzer-autorias.R"))

autores_proposicoes <- analyzer_autores_proposicoes()
autorias <- autores_proposicoes[[1]]
proposicoes <- autores_proposicoes[[2]]
proposicoes <- proposicoes %>% 
  filter(siglaTipo %in% c("PEC", "PL", "PDL", "MPV")) %>% 
  mutate(choice = paste0(siglaTipo, " - ", numero, "/", ano))
```

## Escolhendo uma proposição para análise

É possível exibir um grafo contendo os grupos dos parlamentares e uma tabela detalhando as proposições relacionadas (requerimentos, apensadas, emendas, etc.) de uma proposição selecionada e a partir do peso mínimo, um valor inversamente proporcional ao número de co-autores por proposição: se uma proposição possui dois co-autores, o peso das arestas será 1/2 = 0.5; já uma proposição com 100 co-autorias terá peso igual a 0.1.

```{r echo=FALSE, warning=FALSE}
choices <- c(proposicoes$choice)

selectInput("proposition", label = "Selecione a proposição:",
              choices = choices, selected = choices[30])
br()

selectInput("min_peso", "Valor mínimo dos pesos:",
              choices = seq(0.1, 1, 0.1), selected = c hoices[1])
br()

plotOutput("hist")
```

#### Tabela de pares de co-autorias

```{r echo=FALSE}
DT::DTOutput("dt")
```

#### Grafo de grupos

```{r echo=FALSE}
  forceNetworkOutput("grafo")
```


```{r echo=FALSE, context="server"}

output$hist <- renderPlot({
  proposicao <- (proposicoes %>% filter(choice == input$proposition))$id
  relacionadas <- getRelacionadas(proposicao)
  autorias %>%
    filter(id_req %in% relacionadas | id_req == proposicao) %>%
    group_by(id.x, id.y) %>% 
    summarise(peso = sum(peso_arestas),
              max = max(peso)) %>% 
    ggplot(aes(x = peso)) +
    geom_histogram(binwidth = 0.5)

})

getCoautorias <- reactive({
  proposicao <- proposicoes %>% filter(choice == input$proposition)
  co_autorias <- generateAutoriasConjuntas(proposicao$id, input$min_peso)
  return(co_autorias)
})

output$dt <- DT::renderDataTable(getCoautorias()[[1]], options = list(
  pageLength = 5
  ))
  
output$grafo <- networkD3::renderForceNetwork({
  autorias <- getCoautorias()
  nodes <- autorias[[2]]
  edges <- autorias[[3]]
  if (nrow(nodes) > 0 && nrow(edges) > 0){
      forceNetwork(
      Links = edges, Nodes = nodes,
      Source = "source", Target = "target",
      Value = "peso_arestas", NodeID = "nome_eleitoral",
      Group ="sg_partido",
      opacity = 0.8, zoom = T,
      linkColour = "#808080")
  }
})

```
