---
title: "Aderência deputado - partido"
output: 
  html_document:
    css: styles.css
---

```{r setup, include=FALSE}
knitr::opts_chunk$set(
  echo = FALSE,
  warning = FALSE,
  message = FALSE,
  fig.cap = '',
  fig.align = 'center',
  fig.width = 10,
  fig.height = 8
)
```

```{r}
library(tidyverse)
library(here)
library(hrbrthemes)
library(DT)
library(ggbeeswarm)
theme_set(theme_minimal())

source(here("reports/dependencia-partido/calcula_aderencia.R"))
source(here("crawler/votacoes/fetch_orientacoes.R"))
source(here("crawler/votacoes/fetcher_votacoes.R"))
source(here("crawler/votacoes/utils_votacoes.R"))
```

```{r}
deputados <- read_csv(here("crawler/raw_data/parlamentares.csv"), col_types = cols(id = "c")) %>% 
  filter(casa == "camara") %>% 
  mutate(sg_partido = padroniza_sigla(sg_partido))
```

```{r}
proposicoes_votadas <- fetch_votacoes_ano(2019)

proposicoes <- proposicoes_votadas %>% 
  distinct(id, nome_proposicao)
```

```{r results='hide', cache=FALSE}
votos <- tibble(id_proposicao = proposicoes$id) %>%
  mutate(dados = map(
    id_proposicao,
    fetch_votacoes_por_ano, 
    2019
  )) %>% 
  unnest(dados) %>% 
  mutate(partido = padroniza_sigla(partido)) %>% 
  distinct() 
```

```{r results='hide', cache=FALSE}
orientacao <- tibble(id_proposicao = proposicoes$id) %>%
  mutate(dados = map(
    id_proposicao,
    fetch_orientacoes_por_proposicao, 
    2019
  )) %>% 
  unnest(dados) %>% 
  distinct()
```

```{r}
deputados_votos <- votos %>% 
  left_join(orientacao, 
            by = c("id_proposicao", "id_votacao", "partido")) %>% 
  rename(voto_deputado = voto.x,
         voto_partido = voto.y)

deputados_votos_match <- deputados_votos %>%
  rowwise() %>% 
  mutate(match = compara_voto_com_orientacao(voto_deputado, voto_partido)) %>% 
  ungroup()
         
deputados_summary_long <- deputados_votos_match %>% 
  group_by(id_deputado, partido, match) %>% 
  summarise(n = n()) %>% 
  mutate(match = case_when(
    match == -2 ~ "faltou",
    match == -1 ~ "nao_seguiu",
    match == 0 ~ "nao_calculado",
    match == 1 ~ "seguiu",
    match == 2 ~ "partido_liberou"
  )) %>% 
  left_join(deputados %>% select(id, nome_eleitoral, uf), by = c("id_deputado" = "id")) %>% 
  mutate(nome = paste0(str_to_title(nome_eleitoral), " - ", partido, "/", uf)) %>% 
  ungroup() %>% 
  select(id_deputado, nome, partido, match, n)

minimo_votacoes_por_deputado <- 10

deputados_summary_freq_wide <- deputados_summary_long %>% 
  spread(key = match, value = n) %>% 
  replace(is.na(.), 0) %>% 
  mutate(total_votacoes = seguiu + nao_seguiu) %>% 
  filter(total_votacoes >= 10) %>% 
  mutate(freq = (seguiu / (seguiu + nao_seguiu)) * 100) %>% 
  filter(!is.na(freq)) %>% 
  arrange(freq) %>% 
  select(id_deputado, nome, partido, faltou, partido_liberou, nao_seguiu, seguiu, total_votacoes, freq)

minimo_membros_partido <- 5

partidos_count <- deputados_summary_freq_wide %>% 
  group_by(partido) %>% 
  summarise(n = n()) %>% 
  filter(n >= 5) %>% 
  pull(partido)

deputados_summary_freq_wide <- deputados_summary_freq_wide %>% 
  filter(partido %in% partidos_count)
```

<br>

### **Resumo**
*Analisamos quais deputados federais mais/menos seguem as orientações de seus partidos nas votações nominais em plenário da Câmara. Usamos as votações que aconteceram em 2019.*

<br>
<br>

## O que é aderência
Aderência é uma faceda da atuação dos Deputados Federais na câmara em votações. Um deputado é aderente quando segue as orientações de seu partido em votações nominais.

Examinamos aderência com os dados de **votações nominais realizadas em plenário** para o ano de **2019**. Assim, todos os deputados analisados aqui participaram da legislatura atual da Câmara dos Deputados (legislatura 56).

Partimos de `r nrow(proposicoes)` proposições que, segundo a API da Câmara dos Deputados, tiveram votações realizadas em plenário no ano de 2019. A lista completa está disponível [aqui](https://www.camara.leg.br/SitCamaraWS/Proposicoes.asmx/ListarProposicoesVotadasEmPlenario?ano=2019&tipo=).

Essas proposições tiveram `r nrow(deputados_votos %>% count(id_votacao))` votações em plenário. Capturamos os resultados de todas essas votações observando principalmente: o **voto do deputado** e a **orientação do partido**.

Para cada votação de cada deputado, identificamos se ele seguiu a orientação do partido ou não. Em seguida, calculamos o grau de aderência como *a proporção das votações em que ele seguiu a orientação do partido*. Quando o partido liberou o deputado em uma votação, essa votação não é considerada.

Como os deputados não estão sempre presentes e os partidos nem sempre orientam as votações, a quantidade de votações considerada varia entre os deputados. Nesta análise, *consideramos apenas deputados que participaram em pelo menos 10 votações que o partido orientou, e apenas deputados de partidos com ao menos 5 membros na câmara*. 

```{r}
## Variáveis de configuração para as visualizações
range_votacoes <- nrow(proposicoes_votadas) + (10 - nrow(proposicoes_votadas) %% 10)
match_valido <- c("seguiu", "nao_seguiu")
```

## Quem tem menos aderência?

```{r fig.height=7}
deputados_summary_freq_wide %>% 
  arrange(freq) %>% 
  head(20) %>% 
  ggplot(aes(x = reorder(nome, freq), y = freq)) + 
  geom_point(col="tomato3", size = 3) + 
  geom_segment(aes(x = nome, 
                   xend = nome, 
                   y = 0, 
                   yend = freq), 
               size = 0.1) +
  coord_flip() +
  scale_y_continuous(breaks = seq(0, 100, 5)) +
  labs(title="Deputados com menos aderência à \n orientação do partido", 
       y = "Aderência ao Partido (%)",
       x = "Deputado") +
    theme_ipsum_rc()
```

Acima temos a informações dos 20 deputados que possuem **menor aderência** com seu partido. Átila Lira (PSB/PI) é o deputado com menor aderência da Câmara. Ele seguiu o partido em 16 votações e não seguiu em 54 votações. A aderência para Átila é de 16 / (16 + 54), isto é `r round(16 / (16 + 54), 2) * 100`%. Para resumir, em 23% das votações Átila seguiu o partido.

Abaixo detalhamos o número absoluto de votações em que cada um desses deputados seguiu ou não a orientação do partido. As barras têm comprimento diferente pois os deputados tem um número diferente de votações nas quais participaram e houve orientação do partido. Os deputaods estão ordenados da maior aderência para a menor. 

```{r}
lbls = as.character(c(seq(range_votacoes, 10, -10), seq(0, range_votacoes, 10)))

levels <- deputados_summary_freq_wide %>%
  arrange(freq) %>% 
  pull(nome)

deputados_summary_freq_wide %>%
  arrange(freq) %>% 
  head(20) %>% 
  gather(key = "match", value = "n", faltou:seguiu) %>% 
  mutate(n = if_else(match == "nao_seguiu", -n, n)) %>% 
  arrange(n) %>% 
  filter(match %in% match_valido) %>%
  ggplot(aes(x = factor(nome, levels = levels), 
             y = n, 
             fill = match)) + 
  geom_bar(stat = "identity", width = .6) +
  coord_flip() +
  scale_fill_brewer(palette = "Dark2", direction = -1, labels = c("Não seguiu", "Seguiu")) +  
  scale_y_continuous(breaks = seq(-range_votacoes, range_votacoes, 10), labels = lbls) +
  labs(y = "Nº de votações", x = "Deputado", fill = "", 
       title = "Deputados que menos seguiram à \n orientação do partido") +
  theme_ipsum_rc() +
  theme(legend.position="bottom")
```


### Quem são os deputados de maior aderência?

```{r fig.height=7}
deputados_summary_freq_wide %>% 
  arrange(-freq) %>% 
  head(20) %>% 
  ggplot(aes(x = reorder(nome, freq), y = freq)) + 
  geom_point(col="tomato3", size = 3) + 
  geom_segment(aes(x = nome, 
                   xend = nome, 
                   y = 0, 
                   yend = freq), 
               size = 0.1) +
  coord_flip() +
  scale_y_continuous(breaks = seq(0, 100, 5)) +
  labs(title="Deputados com menos aderência à \n orientação do partido", 
       y = "Aderência ao Partido (%)",
       x = "Deputado") +
    theme_ipsum_rc()
```

Na lista dos 20 deputados com maior valor de aderência todos têm aderência de 100%; ou seja, seguiram todas as orientações propostas pelo seu partido. Abaixo detalhamos em quantas votações cada um esteve.


```{r}
lbls = as.character(c(seq(range_votacoes, 10, -10), seq(0, range_votacoes, 10)))

deputados_summary_freq_wide %>%
  arrange(desc(freq), desc(seguiu)) %>% 
  head(20) %>% 
  gather(key = "match", value = "n", faltou:seguiu) %>% 
  mutate(n = if_else(match == "nao_seguiu", -n, n)) %>% 
  arrange(desc(n)) %>% 
  filter(match %in% match_valido) %>%
  ggplot(aes(x = forcats::fct_rev(factor(nome, levels = unique(nome))), 
             y = n, 
             fill = match)) + 
  geom_bar(stat = "identity", width = .6) +
  coord_flip() +
  scale_fill_brewer(palette = "Dark2", direction = -1, labels = c("Não seguiu", "Seguiu")) +
  scale_y_continuous(breaks = seq(-range_votacoes, range_votacoes, 10), labels = lbls) +
  labs(y = "Nº de votações", x = "Deputado", fill = "", title = "Deputados que mais seguiram à \norientação do partido") +
  theme_ipsum_rc() +
  theme(legend.position="bottom")
```

### Mais detalhes sobre quem não adere

Se olharmos com mais detalhes para a lista de 20 deputados que menos adere, podemos destrinchar como ocorreram as votações para cada deputado. Átila Lira, mostrado na visualização anterior com menos de 25% de aderência, teve 16 votações em que seguiu o partido, 54 em que não seguiu o partido, 12 em que o partido liberou o voto e outras 11 em que faltou.


```{r}
paleta <- c("#91bfda", "#E89D68", "#e06264", "#BA7E53")
match_valores <- c("seguiu", "faltou", "nao_seguiu", "partido_liberou")

data_long <- deputados_summary_freq_wide %>% 
  arrange(freq) %>% 
  head(20) %>% 
  gather("match", "n", faltou:seguiu) %>% 
  filter(match %in% match_valores)
  
levels <- deputados_summary_freq_wide %>% 
  arrange(freq, desc(nao_seguiu)) %>% 
  pull(nome)

data_long %>% 
  mutate(match = factor(match, 
                        levels = c("faltou",
                                   "partido_liberou",
                                   "nao_seguiu",
                                   "seguiu"),
                        ordered = TRUE)) %>% 
  filter(n > 0) %>% 
  ggplot(aes(x = (factor(nome, levels = levels)), y = n, fill = match)) +
  geom_bar(width = .7, stat = "identity", position = "stack") +
  geom_text(aes(label = n),
            hjust = 1.3,
            position = "stack"
            ) +
  coord_flip() +
  scale_fill_manual(values = c("partido_liberou" = paleta[4],
                               "faltou" = paleta[2], 
                               "nao_seguiu" = paleta[3],
                               "seguiu" = paleta[1]),
                    name = "", labels = c("Faltou",
                                          "Partido liberou",
                                          "Não seguiu",
                                          "Seguiu")) +
  labs(x = "Deputados", 
       y = "Nº de votações", 
       title = "Deputados com menos aderência ao partido",
       subtitle = "Ordenados por frequência de aderência") + 
  guides(fill = guide_legend(reverse = TRUE)) +
  theme_ipsum_rc() +
  theme(legend.position = "bottom",
        plot.subtitle = element_text(size = 12))
```


```{r}
partidos_summary <- deputados_summary_freq_wide %>% 
  group_by(partido) %>% 
  summarise(n = n(),
         median = median(freq)) %>% 
  ungroup() %>% 
  arrange(median) %>% 
  filter(n > minimo_membros_partido) %>% 
  mutate(partido = factor(partido, levels = unique(partido)))

levels <- partidos_summary %>% 
  pull(partido)
```

## Aderência por partido

Subindo o nível de visão, podemos analisar a aderência dos deputados por partido. 

O gráfico abaixo ajuda a entender melhor a distribuição dos pontos (deputados) ao longo do eixo de aderência.Os partidos estão ordenados pela mediana, portanto, o PCdoB é considerando o partido com deputados mais aderentes, seguido de perto pelo NOVO. As maiores amplitudes (diferença entre o máximo e o mínimo) são observadas para o PROS e o PSB. Existem deputados que nesses partidos que são muito aderentes e outros que são pouco aderentes.

As cores na visualização apenas ajudam a diferenciar deputados vizinhos um ao outro (na própria visualização).

```{r fig.height=10}
deputados_summary_freq_wide %>% 
  group_by(partido) %>% 
  mutate(n = n(),
         median = median(freq)) %>% 
  ungroup() %>% 
  filter(partido %in% (partidos_summary %>% pull(partido))) %>% 
  ggplot(aes(x = factor(partido, levels = levels), y = freq, color = factor(partido, levels = levels))) +
  geom_count() +
  scale_x_discrete(position = "left") +
  scale_y_continuous(breaks = seq(0, 100, 5), position = "bottom", sec.axis = dup_axis()) +
  scale_color_manual(values = rep(c("#648fff", "#ffb000"), 15)) +
  coord_flip() +
  scale_shape_identity() +
  geom_point(aes(y = median), size = 5, color = "black", shape = 124) +
  labs(x = "", y = "Aderência ao partido (%)",
       title = "Distribuição da aderência dos deputados \npor partido") +
  guides(color = FALSE, size = FALSE) +
  theme_ipsum_rc()
```

Interessante observar que o PT não apresenta uma alta mediana de aderência quando comparado a outros partidos que ganharam mais vagas no parlamento na última eleição, como o PSL. 
<!-- Talvez a causa disso seja a presença de todas as votações que foram votadas em 2019, sem nenhum tipo de filtro para definição das mais relevantes. -->

Abaixo apresentamos uma tabela pesquisável com os dados de todos os deputados que participaram de votações no ano de 2019.

```{r}
deputados_summary_freq_wide %>% 
  mutate(freq = round(freq, 2)) %>% 
  select(id_deputado, nome, partido, freq, seguiu, nao_seguiu, faltou, partido_liberou) %>% 
  datatable(class = 'cell-border stripe',
            filter = 'top',
            rownames = FALSE, 
            colnames = c("id", "Nome", "Partido", "Aderência", "Seguiu", "Não Seguiu", "Faltou", "Partido liberou"))
```

```{r}
# deputados_votos %>% 
#   filter(id_deputado == "74459") %>% 
#   rowwise() %>% 
#   mutate(match = compara_voto_com_orientacao(voto_deputado, voto_partido)) %>% 
#   arrange(match) %>% 
#   ungroup() %>% 
#   mutate(x = rep(1:10, nrow(.))[1:nrow(.)]) %>% 
#   group_by(x) %>% 
#   mutate(y = row_number()) %>% 
#   ungroup() %>% 
#   ggplot(aes(x = factor(x), y = y, fill = factor(match))) +
#   geom_tile(color = "black", size = 0.5) +
#   scale_y_reverse() +
#   scale_fill_brewer(palette = "Set3", direction = -1, labels = c("Não seguiu", "Não calculado", "Seguiu")) +
#   labs(fill = "Aderência", title = "Átila Lira - PSB/PI") +
#   theme_ipsum_rc() +
#   theme(axis.title.x=element_blank(),
#         axis.text.x=element_blank(),
#         axis.ticks.x=element_blank(),
#         axis.title.y=element_blank(),
#         axis.text.y=element_blank(),
#         axis.ticks.y=element_blank(),
#         panel.grid.major = element_blank(), 
#         panel.grid.minor = element_blank(),
#         panel.background = element_blank())
```


