---
title: "Alinhamento dos parlamentares com posições de Meio Ambiente"
output: 
  html_document:
    css: style.css
---
```{r setup, include=FALSE}
knitr::opts_chunk$set(
  echo = FALSE,
  warning = FALSE,
  message = FALSE,
  fig.cap = '',
  fig.align = 'center',
  fig.width = 10,
  fig.height = 8
)
```

```{r}
library(tidyverse)
library(here)
library(hrbrthemes)
library(ggridges)
theme_set(theme_minimal())
paleta <- c("#91bfda", "#E89D68", "#e06264")

source(here::here("reports/alinhamento-meio-ambiente/code/calculo_alinhamento.R"))
source(here::here("crawler/votacoes/orientacoes/fetcher_orientacoes_camara.R"))
```

<br>
Com base em votações realizadas na legislatura 15-18, voltadas para o tema de **Meio Ambiente**, estamos buscando analisar o alinhamento de **Deputados Federais**, **partidos** e **Comissões** com relação a este tema. Para definir o alinhamento do parlamentar é preciso **comparar suas posições** (votos em propostas específicas) com as posições ideais dos defensores do Meio Ambiente.

### Sobre as votações

Foram selecionadas 7 votações importantes para calcular o alinhamento dos parlamentares.

* **[PL 4148/2008](https://www.camara.leg.br/proposicoesWeb/fichadetramitacao?idProposicao=412728): Fim à Rotulagem de Alimentos Transgênicos**.
A [votação](https://www.camara.leg.br/internet/votacao/mostraVotacao.asp?ideVotacao=6259&numLegislatura=55&codCasa=1&numSessaoLegislativa=1&indTipoSessaoLegislativa=O&numSessao=88&indTipoSessao=E&tipo=uf) usada é da Subemenda Substitutiva da CDEIC.

* **[MPV 688/2015](https://www.camara.leg.br/proposicoesWeb/fichadetramitacao?idProposicao=1672065): Permissão ao Governo de cobrar outorgas no leilão de usinas hidrelétricas e o autoriza a apoiar hidrelétricas após perdas causadas pela seca**. A [votação](https://www.camara.leg.br/internet/votacao/mostraVotacao.asp?ideVotacao=6706&numLegislatura=55&codCasa=1&numSessaoLegislativa=1&indTipoSessaoLegislativa=O&numSessao=346&indTipoSessao=E&tipo=partido) usada é do Projeto de Lei de conversão.

* **[MPV 756/2016](https://www.camara.leg.br/proposicoesWeb/fichadetramitacao?idProposicao=2121839): Redução da proteção ambiental na Floresta do Jamanxim**. A [votação](https://www.camara.leg.br/internet/votacao/mostraVotacao.asp?ideVotacao=7542&numLegislatura=55&codCasa=1&numSessaoLegislativa=3&indTipoSessaoLegislativa=O&numSessao=118&indTipoSessao=E&tipo=uf) usada é do Parecer da Comissão Mista.

* **[MPV 758/2016](https://www.camara.leg.br/proposicoesWeb/fichadetramitacao?idProposicao=2121849): Redução do Parque Nacional do Jamanxim**. A [votação](https://www.camara.leg.br/internet/votacao/mostraVotacao.asp?ideVotacao=7556&numLegislatura=55&codCasa=1&numSessaoLegislativa=3&indTipoSessaoLegislativa=O&numSessao=119&indTipoSessao=E&tipo=uf) é do Parecer da Comissão Mista.

* **[EMC 96/2017](https://www.camara.leg.br/proposicoesWeb/fichadetramitacao?idProposicao=2125339): Regulamentação das Vaquejadas**. A [votação](https://www.camara.leg.br/internet/votacao/mostraVotacao.asp?ideVotacao=7603&numLegislatura=55&codCasa=1&numSessaoLegislativa=3&indTipoSessaoLegislativa=O&numSessao=142&indTipoSessao=E&tipo=partido) é a votação da PEC já no segundo turno.

* **[MPV 759/2016](https://www.camara.leg.br/proposicoesWeb/fichadetramitacao?idProposicao=2122078): Regularização fundiária sobre a liquidação de créditos concedidos aos assentados da reforma agrária e sobre a regularização fundiária no âmbito da Amazônia Legal**. A [votação](https://www.camara.leg.br/internet/votacao/mostraVotacao.asp?ideVotacao=7630&numLegislatura=55&codCasa=1&numSessaoLegislativa=3&indTipoSessaoLegislativa=O&numSessao=170&indTipoSessao=E&tipo=partido) é da Emenda do Senado Federal.

* **[MPV 809/2017](https://www.camara.leg.br/proposicoesWeb/fichadetramitacao?idProposicao=2164234): Regulamentação da Forma de Pagamento da Compensação Ambiental em Unidades de Conservação**. A [votação](https://www.camara.leg.br/internet/votacao/mostraVotacao.asp?ideVotacao=8306&numLegislatura=55&codCasa=1&numSessaoLegislativa=4&indTipoSessaoLegislativa=O&numSessao=88&indTipoSessao=E&tipo=uf) é do Parecer da Comissão Mista.

### O que é alinhamento?

Para calcular o alinhamento de um parlamentar é preciso calcular 3 informações principais: 

* Quantidade de **respostas iguais**, ou seja, quando o parlamentar votou exatamente como um defensor dos interesses do Meio Ambiente votaria; 
* Quantidade de **posições dadas**, isto é, o número de votações que o parlamentar participou/se posicionou;
* Quantidade **posições não dadas**, que corresponde ao número de vezes que o parlamentar faltou a sessão e não pode se posicionar a favor do meio ambiente. 

Com essas informações o cálculo do alinhamento é dado por: **respostas iguais / (posições dadas + posições não dadas)**.
Foi considerado nessa análise que caso o parlamentar vote por obstruir a votação, está portanto votando contra a mesma. Votos de abstenção não foram considerados. O alinhamento só é calculado se o parlamentar tiver votado em pelos menos 3 votações.

## Análise dos Deputados Federais com maior alinhamento ao Meio Ambiente
<br>
Calculamos o alinhamento para os Deputados Federais que participaram de alguma das 7 votações selecionadas. Em seguida, filtramos essa lista de deputados para considerar apenas os que estão atualmente em exercício. A partir deste ponto, consideraremos apenas os deputados em exercício.
A visualização a seguir mostra a distribuição desses deputados com relação a variável de alinhamento.

```{r}
deputados <- readr::read_csv(here::here("bd/data/parlamentares.csv"), col_types = cols(id_parlamentar_voz = "c")) %>% 
  filter(casa == "camara") %>% 
  select(id_parlamentar_voz, nome = nome_eleitoral, uf, partido, em_exercicio)
```

```{r results='hide'}
# "Não" ~ -1
# "Sim" ~ 1
# "Obstrução" ~ 2
# "Abstenção" ~ 3
# "Art. 17" ~ 4

posicoes <- readr::read_csv(here::here("crawler/raw_data/tabela_votacoes.csv"))
votacoes <- readr::read_csv(here::here("bd/data/votacoes.csv"), col_types = "ncn")
orientacoes <- readr::read_csv(here::here("crawler/raw_data/orientacoes_proposicoes_voz.csv"))

posicoes_ma <- posicoes %>% 
  filter(tema == "Meio Ambiente")

id_posicoes_ma <- posicoes_ma %>% distinct(id_sessao) %>% arrange(id_sessao) %>% pull(id_sessao)

votacoes_ma <- votacoes %>%
  filter(id_votacao %in% id_posicoes_ma)

orientacoes <- orientacoes %>% 
  select(id_votacao, id_parlamentar_voz, voto)

orientacoes_ma <- orientacoes %>% 
  filter(id_votacao %in% id_posicoes_ma)

rm(posicoes, votacoes, orientacoes)
```

```{r}
votacao_ideal <- tibble::tibble(id_votacao = c(5513, 5723, 16208, 16209, 16230, 16251, 16519),
                                posicao = c("PL 4148/2008", "MPV 688/2015", "MPV 756/2016", "MPV 758/2016", 
                                            "EMC 96/2017", "MPV 759/2016", "MPV 809/2017"),
                                id_parlamentar_voz = rep("ideal", length(id_posicoes_ma)),
                                voto = c(-1, -1, -1, -1, -1, -1, 1)
                                )

votacao_ideal <- votacao_ideal %>% select(-posicao)
```

```{r}
alinhamento_deputados <- votacoes_ma %>% 
  count(id_parlamentar_voz) %>% 
  select(-n) %>% 
  mutate(dados = purrr::map(id_parlamentar_voz,
                           calcular_alinhamento_parlamentar,
                           votacoes_ma,
                           votacao_ideal)) %>% 
  unnest(dados) %>% 
  select(-id_parlamentar_voz)
  
```

```{r}
alin_deputados <- alinhamento_deputados %>% 
  left_join(deputados, by = c("id_parlamentar_b" = "id_parlamentar_voz")) %>% 
  mutate(nome = stringr::str_to_title(nome))
```

```{r fig.width = 8, fig.height = 6}
alin_deputados %>% 
  filter(em_exercicio == 1) %>% 
  ggplot(aes(x = alinhamento * 100)) +
  geom_histogram(boundary = 0, binwidth = 10, fill = "#8E6396", color = "#35193A") +
  scale_y_continuous(limits = c(0, 80), breaks = seq(0, 80, 10)) +
  labs(x = "alinhamento", y = "Nº de parlamentares", title = "Distribuição do alinhamento") +
  theme_ipsum_rc()

alinhamento_maior_que_50 <- alin_deputados %>% filter(em_exercicio == 1, alinhamento > 0.5) %>% nrow()
```

<br>
Pela visualização é possível perceber que existem poucos parlamentares acima dos 50% de alinhamento com Meio Ambiente. Apenas `r alinhamento_maior_que_50` dos `r alin_deputados %>% filter(em_exercicio == 1) %>% nrow()` estão acima de 50%, o que corresponde a `r round(alinhamento_maior_que_50 / alin_deputados %>% filter(em_exercicio == 1) %>% nrow(), 2)` dos deputados atualmente em exercício e que também participaram da legislatura passada (15-18).

É visível que a maior parte dos deputados se concentra na faixa de alinhamento entre 0% e 30%.

### Quem são os parlamentares mais alinhados ao meio ambiente?

Agora que já conhecemos a distribuição dos dados de alinhamento, sabemos que existem alguns poucos parlamentares com alinhamento ao Meio Ambiente considerado alto. Os 25 com maior alinhamento estão listados a seguir.

```{r}
alin_deputados <- alin_deputados %>% 
  arrange(desc(alinhamento), desc(respostas_iguais), desc(perguntas_sem_posicao_b)) %>% 
  mutate(info_alinhamento = paste0(respostas_iguais, "/", perguntas_iguais + perguntas_sem_posicao_b)) %>% 
  mutate(deputado = paste0(nome, " (", partido, "/", uf, ")"))

deputados_atuais <- alin_deputados %>% 
  filter(em_exercicio == 1)
```

* A **barra azul** indica a quantidade de votações nas quais o **deputado votou exatamente alinhado** aos interesses do Meio Ambiente votaria. 
* A **barra vermelha** indica a quantidade de votações nas quais o **deputado foi contrário aos interesses** do Meio Ambiente.
* A **barra laranja** indica a quantidade votações nas quais o **deputado não compareceu para defender** a posição de interesse do Meio Ambiente.

```{r}
data <- deputados_atuais %>%
  arrange(desc(alinhamento), desc(respostas_iguais), desc(perguntas_sem_posicao_b)) %>% 
  mutate(respostas_discordancia_direta = perguntas_iguais - respostas_iguais) %>% 
  mutate(respostas_iguais_ = respostas_iguais, perguntas_sem_posicao_b_ = perguntas_sem_posicao_b) %>% 
  select(id_parlamentar_b, nome, uf, partido, em_exercicio, deputado, perguntas_iguais, 
         alinhamento, respostas_iguais_, perguntas_sem_posicao_b_, respostas_iguais, perguntas_sem_posicao_b, respostas_discordancia_direta)

levels <- data %>% 
  arrange(desc(alinhamento), desc(respostas_iguais_), desc(perguntas_sem_posicao_b_)) %>% 
  pull(deputado)
  
data_long <- data %>% 
  head(25) %>% 
  gather("metric", "value", respostas_iguais:respostas_discordancia_direta)
  
data_long %>% 
  mutate(metric = factor(metric, levels = c("respostas_iguais", 
                                            "respostas_discordancia_direta", 
                                            "perguntas_sem_posicao_b"))) %>% 
  ggplot(aes(x = forcats::fct_rev(factor(deputado, levels = levels)), y = value, fill = metric, order = metric)) +
  geom_bar(width = .7, stat = "identity", position = position_stack(reverse = TRUE)) +
  geom_text(data = subset(data_long, value != 0),
            aes(label = value),
            hjust = 1.8,
            position = "stack") +
  coord_flip() +
  scale_y_continuous(breaks = seq(0, 7, 1)) +
  scale_fill_manual(values = c("respostas_discordancia_direta" = paleta[3],
                               "perguntas_sem_posicao_b" = paleta[2], 
                               "respostas_iguais" = paleta[1]),
                    name = "", labels = c("Concordam",
                                          "Discordam",
                                          "Não se posicionou")) +
  labs(x = "Deputados", 
       y = "Nº de posições", 
       title="Maior Alinhamento ao Meio Ambiente",
       subtitle="25 Deputados mais alinhados com base em votações do meio ambiente") + 
  theme_ipsum_rc() +
  theme(legend.position = "bottom",
        plot.subtitle = element_text(size = 12))
```

É possível reconhecer nomes ligados ao Meio Ambiente na lista, como o de Alessandro Molon que já foi Presidente da Frente Parlamentar Ambientalista. O eixo x (horizontal) indica o alinhamento (%) dos parlamentares com relação a posição ideal de um parlamentar com relação as 7 votações escolhidas para essa análise.

Destacam-se nessa visualização os 4 primeiros deputados que votaram de acordo com os interesses do Meio Ambiente em 6 das 7 oportunidades que tiveram.

Outros 3 deputados também tiveram alinhamento igual a 57% e estariam empatados com outros parlamentares nessa visualização, são eles: Vander Loubet (PT/MS), João Daniel (PT/SE) e Vicentinho (PT/SP).

As barras de Samuel Moreira (PSDB/SP) e de Nelson Pellegrino (PT/BA) são menores pois ambos não participaram de algumas votações no período analisado (legislatura 15-18). Segundo suas biografias na Câmara ([aqui](https://www.camara.leg.br/deputados/178990/biografia
) e [aqui](https://www.camara.leg.br/deputados/74571/biografia)) eles estavam de licença para assumir cargos de Secretários em seus respectivos estados.

A partir do 28º parlamentar na ordem, o alinhamento passa a ser menor ou igual a 50%, ou seja, a quantidade de posições a favor do Meio Ambiente passa a ser igual ou menos a quantidade de posições desfavoráveis ao Meio Ambiente.

### Quem são os parlamentares menos alinhados ao meio ambiente?

Se olharmos para o final da lista de deputados, temos acesso aos que estão menos alinhados ao Meio Ambiente. Todos os 25 deputados mostrados a seguir possuem alinhamento de 0%, ou seja, não votaram favorável ao Meio Ambiente em nenhuma das 7 votações escolhidas para esta análise.

```{r}
data <- deputados_atuais %>%
  arrange(alinhamento, desc(perguntas_iguais), desc(perguntas_sem_posicao_b)) %>% 
  mutate(respostas_discordancia_direta = perguntas_iguais - respostas_iguais) %>% 
  mutate(respostas_iguais_ = respostas_iguais, perguntas_sem_posicao_b_ = perguntas_sem_posicao_b) %>% 
  select(id_parlamentar_b, nome, uf, partido, em_exercicio, deputado, perguntas_iguais, 
         alinhamento, respostas_iguais_, perguntas_sem_posicao_b_, respostas_iguais, perguntas_sem_posicao_b, respostas_discordancia_direta)

levels <- data %>% 
  arrange(alinhamento, desc(perguntas_iguais), desc(perguntas_sem_posicao_b_)) %>% 
  pull(deputado)
  
data_long <- data %>% 
  head(25) %>% 
  gather("metric", "value", respostas_iguais:respostas_discordancia_direta)
  
data_long %>% 
  mutate(metric = factor(metric, levels = c("respostas_iguais", 
                                            "respostas_discordancia_direta", 
                                            "perguntas_sem_posicao_b"))) %>% 
  #ggplot(aes(x = forcats::fct_rev(factor(deputado, levels = levels)), y = value, fill = metric, order = metric)) +
  ggplot(aes(x = factor(deputado, levels = levels), y = value, fill = metric, order = metric)) +
  geom_bar(width = .7, stat = "identity", position = position_stack(reverse = TRUE)) +
  geom_text(data = subset(data_long, value != 0),
            aes(label = value),
            hjust = 1.8,
            position = "stack") +
  coord_flip() +
  scale_y_continuous(breaks = seq(0, 7, 1)) +
  scale_fill_manual(values = c("respostas_discordancia_direta" = paleta[3],
                               "perguntas_sem_posicao_b" = paleta[2], 
                               "respostas_iguais" = paleta[1]),
                    name = "", labels = c("Concordam",
                                          "Discordam",
                                          "Não se posicionou")) +
  labs(x = "Deputados", 
       y = "Nº de posições", 
       title="Menor Alinhamento ao Meio Ambiente",
       subtitle="25 Deputados menos alinhados com base em votações do meio ambiente") + 
  theme_ipsum_rc() +
  theme(legend.position = "bottom",
        plot.subtitle = element_text(size = 12))
```

É possível destacar nessa visualização os 4 parlamentares que votaram de forma desfavorável aos interesses do Meio Ambiente em 6 das 7 votações escolhidas. São eles: Domingos Neto (PSD/CE), José Nunes (PSD/BA), André Abdon (PP/AP), Fernando Monteiro (PP/PE).

Houveram `r deputados_atuais %>% filter(alinhamento == 0) %>% nrow()` deputados com alinhamento igual a 0, isto é, sem posições favoráveis ao Meio Ambiente.

Buscando responder a pergunta de **Como membros ligados ao Governo Bolsonaro se posicionaram em votações relacionadas ao Meio Ambiente?**, a visualização a seguir apresenta membros ligados diretamente ao Governo Bolsonaro, como o próprio Presidente Jair Bolsonaro e seu ministro da Casa Civil Onyx Lorenzoni. Também incluímos o presidente atual da Câmara dos Deputados: Rodrigo Maia.

```{r}
data <- alin_deputados %>% 
  filter(nome %in% c("Jair Bolsonaro",
                     "Eduardo Bolsonaro",
                     "Onyx Lorenzoni", 
                     "Tereza Cristina",
                     "Rodrigo Maia",
                     "Delegado Waldir",
                     "Luciano Bivar")) %>% 
  arrange(desc(alinhamento), desc(respostas_iguais), desc(perguntas_sem_posicao_b)) %>% 
  mutate(respostas_discordancia_direta = perguntas_iguais - respostas_iguais) %>% 
  mutate(respostas_iguais_ = respostas_iguais, perguntas_sem_posicao_b_ = perguntas_sem_posicao_b) %>% 
  select(id_parlamentar_b, nome, uf, partido, em_exercicio, deputado, perguntas_iguais, 
         alinhamento, respostas_iguais_, perguntas_sem_posicao_b_, respostas_iguais, perguntas_sem_posicao_b, respostas_discordancia_direta)
levels <- data %>% 
  arrange(desc(alinhamento), desc(respostas_iguais_), desc(perguntas_sem_posicao_b_)) %>% 
  pull(deputado)
  
data_long <- data %>% 
  head(25) %>% 
  gather("metric", "value", respostas_iguais:respostas_discordancia_direta)
  
data_long %>% 
  mutate(metric = factor(metric, levels = c("respostas_iguais", 
                                            "respostas_discordancia_direta", 
                                            "perguntas_sem_posicao_b"))) %>% 
  ggplot(aes(x = forcats::fct_rev(factor(deputado, levels = levels)), y = value, fill = metric, order = metric)) +
  geom_bar(width = .7, stat = "identity", position = position_stack(reverse = TRUE)) +
  geom_text(data = subset(data_long, value != 0),
            aes(label = value),
            hjust = 1.8,
            position = "stack") +
  coord_flip() +
  scale_y_continuous(breaks = seq(0, 7, 1)) +
  scale_fill_manual(values = c("respostas_discordancia_direta" = paleta[3],
                               "perguntas_sem_posicao_b" = paleta[2], 
                               "respostas_iguais" = paleta[1]),
                    name = "", labels = c("Concordam",
                                          "Discordam",
                                          "Não se posicionou")) +
  labs(x = "Deputados", 
       y = "Nº de posições",
       title="Alinhamento dos Presidentes da República e da Câmara e \nde pessoas ligadas ao Governo") + 
  theme_ipsum_rc() +
  theme(legend.position = "bottom",
        plot.subtitle = element_text(size = 12))
```

Nenhum membro desse grupo ultrapassa o valor de 30% de alinhamento.

## Alinhamento dos Partidos ao Meio Ambiente

Abaixo são apresentados os alinhamentos dos partidos parlamentares, baseados em suas orientações em cada uma das 7 votações do Meio Ambiente. É importante ressaltar que os blocos parlamentares são dissolvidos, transformando-se em um conjunto separado de partidos que os compõem e a orientação é mantida.

Outro ponto a se informar é que os partidos em titulados de Governo, Maioria e Minoria dizem respeito aos blocos parlamentares da 55ª legislatura, que vai de 2015 a 2018.

```{r}
alinhamento_partidos <- orientacoes_ma %>% 
  count(id_parlamentar_voz) %>% 
  select(-n) %>% 
  mutate(dados = purrr::map(id_parlamentar_voz,
                           calcular_alinhamento_parlamentar,
                           orientacoes_ma,
                           votacao_ideal)) %>% 
  unnest(dados) %>% 
  select(-id_parlamentar_voz)
```

```{r fig.width = 8, fig.height = 6}
alinhamento_partidos %>% 
  ggplot(aes(x = alinhamento * 100)) +
  geom_histogram(boundary = 0, binwidth = 10, fill = "#8E6396", color = "#35193A") +
  labs(x = "Alinhamento (%)", y = "Nº de partidos", title = "Distribuição dos partidos por alinhamento") +
  scale_y_continuous(breaks = seq(0, 15, 3)) +
  theme_ipsum_rc()
```
<br>
Observando o histograma acima, que exibe a distribuição dos partidos políticos e blocos parlamentares em relação ao alinhamento, percebemos que apenas 9 dentre os 35 partidos coletados (cerca de 25%) possuem alinhamento maior que 30% de posições favoráveis ao Meio Ambiente. Acima de 50% de alinhamento, temos apenas 6 partidos (aproximadamente 17%); e se considerarmos somente os que são 100% alinhados, o número de partidos favoráveis ao Meio Ambiente cai para 2 (cerca de 5%).

```{r}
alinhamento_partidos <- alinhamento_partidos %>% 
  arrange(desc(alinhamento), desc(respostas_iguais), desc(perguntas_sem_posicao_b)) %>% 
  mutate(info_alinhamento = paste0(respostas_iguais, "/", perguntas_iguais + perguntas_sem_posicao_b))
```

```{r}
data <- alinhamento_partidos %>%
  arrange(desc(alinhamento), desc(respostas_iguais), desc(perguntas_sem_posicao_b)) %>% 
  mutate(respostas_discordancia_direta = perguntas_iguais - respostas_iguais) %>% 
  mutate(respostas_iguais_ = respostas_iguais, perguntas_sem_posicao_b_ = perguntas_sem_posicao_b) %>% 
  select(id_parlamentar_b, perguntas_iguais,
         alinhamento, respostas_iguais_, perguntas_sem_posicao_b_, respostas_iguais, perguntas_sem_posicao_b, respostas_discordancia_direta)

levels <- data %>% 
  arrange(desc(alinhamento), desc(respostas_iguais_), desc(perguntas_sem_posicao_b_)) %>% 
  pull(id_parlamentar_b)
  
data_long <- data %>% 
  gather("metric", "value", respostas_iguais:respostas_discordancia_direta)
  
data_long %>% 
  mutate(metric = factor(metric, levels = c("respostas_iguais", 
                                            "respostas_discordancia_direta", 
                                            "perguntas_sem_posicao_b"))) %>% 
  ggplot(aes(x = forcats::fct_rev(factor(id_parlamentar_b, levels = levels)), y = value, fill = metric, order = metric)) +
  geom_bar(width = .7, stat = "identity", position = position_stack(reverse = TRUE)) +
  geom_text(data = subset(data_long, value != 0),
            aes(label = value),
            hjust = 1.8,
            position = "stack") +
  coord_flip() +
  scale_y_continuous(breaks = seq(0, 7, 1)) +
  scale_fill_manual(values = c("respostas_discordancia_direta" = paleta[3],
                               "perguntas_sem_posicao_b" = paleta[2], 
                               "respostas_iguais" = paleta[1]),
                    name = "", labels = c("Concordam",
                                          "Discordam",
                                          "Não se posicionou")) +
  labs(x = "Partidos", 
       y = "Nº de posições", 
       title="Alinhamentos ao Meio Ambiente",
       subtitle="Alinhamentos dos partidos com base em votações do meio ambiente") + 
  theme_ipsum_rc() +
  theme(legend.position = "bottom",
        plot.subtitle = element_text(size = 12))
```

A partir do gráfico acima, pode-se observar os partidos mais e menos alinhados às posições do Meio Ambiente. Com alinhamento igual a 100%, O REDE, liderado por Marina Silva, e o PMB são os partidos mais ambientalistas em todas posições coletadas. O segundo maior alinhado ao MA é o PSOL, com pouco mais de 80% de alinhamento. Em seguida vêm os partidos PV, PT, PCdoB, todos com alinhamento acima de 55%. Entre 30% e 40%, estão MINORIA (40%) e os partidos PODEMOS (33%) e PSB (33%).

Os partidos que menos se alinham com as posições do Meio Ambiente são PTN, PTdoB, PTC, PSDC, PRTB, PRP, PMN, PHS e MAIORIA, com 100% dos posicionamentos contrários ao MA; o PTB, PSL, PSD, PSC, PROS, PRB, PR, PP, PMDB, PEN e o GOVERNO possuem mais de 85% dos seus posicionamentos contrários ao Meio Ambiente;  depois, temos os partidos PODEMOS e SOLIDARIEDADE, com desacordo de 71%.

Observação: Abaixo listam-se os motivos pelos quais não há todas as orientações dos partidos:

 - REDE: a votação da [PL 4148/2008](https://www.camara.leg.br/internet/votacao/mostraVotacao.asp?ideVotacao=6259&numLegislatura=55&codCasa=1&numSessaoLegislativa=1&indTipoSessaoLegislativa=O&numSessao=88&indTipoSessao=E&tipo=partido) faltante ocorreu antes do seu registro definitivo, concedido em 22/09/2015;
 - PMB: Não possui quatro votações: duas delas ocorreram antes de haver alguma filiação dos deputados, evento acontecido apenas em 18/11/2015; em uma delas (EMC 96/2017) não houve orientação do partido, mas Weliton Prado, único filiado do PMB, votou [Sim](https://www.camara.leg.br/internet/votacao/mostraVotacao.asp?ideVotacao=7603&numLegislatura=55&codCasa=1&numSessaoLegislativa=3&indTipoSessaoLegislativa=O&numSessao=142&indTipoSessao=E&tipo=partido) (contrário ao MA); e a outra ocorreu após a saída de Weliton, em 15/08/2017; 
 - MINORIA: Não possui orientação para as votações da [MPV 759/2016](https://www.camara.leg.br/internet/votacao/mostraVotacao.asp?ideVotacao=7630&numLegislatura=55&codCasa=1&numSessaoLegislativa=3&indTipoSessaoLegislativa=O&numSessao=170&indTipoSessao=E&tipo=partido) e [MPV 809/2017](https://www.camara.leg.br/internet/votacao/mostraVotacao.asp?ideVotacao=8306&numLegislatura=55&codCasa=1&numSessaoLegislativa=4&indTipoSessaoLegislativa=O&numSessao=88&indTipoSessao=E&tipo=partido);
 - MAIORIA: Não possui orientação para as votações [MPV 809/2017](https://www.camara.leg.br/internet/votacao/mostraVotacao.asp?ideVotacao=8306&numLegislatura=55&codCasa=1&numSessaoLegislativa=4&indTipoSessaoLegislativa=O&numSessao=88&indTipoSessao=E&tipo=partido), [PL 4148/2008](https://www.camara.leg.br/internet/votacao/mostraVotacao.asp?ideVotacao=6259&numLegislatura=55&codCasa=1&numSessaoLegislativa=1&indTipoSessaoLegislativa=O&numSessao=88&indTipoSessao=E&tipo=partido) e [MPV 688/2015](https://www.camara.leg.br/internet/votacao/mostraVotacao.asp?ideVotacao=6706&numLegislatura=55&codCasa=1&numSessaoLegislativa=1&indTipoSessaoLegislativa=O&numSessao=346&indTipoSessao=E&tipo=partido);
 - PHS: Não há orientação para a [MPV 809/2017](https://www.camara.leg.br/internet/votacao/mostraVotacao.asp?ideVotacao=8306&numLegislatura=55&codCasa=1&numSessaoLegislativa=4&indTipoSessaoLegislativa=O&numSessao=88&indTipoSessao=E&tipo=partido), mas todos os seus três filiados votaram Sim, a favor do MA;
 - PMN: Só possui duas votações pois as outras ocorreram após a saída do último filiado, em 21/06/2016;
 - PRP: Possui cinco orientações faltosas; duas delas ([EMC 96/2017](https://www.camara.leg.br/internet/votacao/mostraVotacao.asp?ideVotacao=7603&numLegislatura=55&codCasa=1&numSessaoLegislativa=3&indTipoSessaoLegislativa=O&numSessao=142&indTipoSessao=E&tipo=partido) e [MPV 759/2016](https://www.camara.leg.br/internet/votacao/mostraVotacao.asp?ideVotacao=7630&numLegislatura=55&codCasa=1&numSessaoLegislativa=3&indTipoSessaoLegislativa=O&numSessao=170&indTipoSessao=E&tipo=partido)) possuem votações de seu único filiado, Nivaldo Albuquerque, que votou Sim e foi contra o Meio Ambiente em ambas;
 - PRTB: Teve orientação apenas para uma votação, pois o único filiado mudou de partido;
 - PSDC: Possui uma votação sem orientação mas com votos de seus filiados: a da [MPV 688/2015](https://www.camara.leg.br/internet/votacao/mostraVotacao.asp?ideVotacao=6706&numLegislatura=55&codCasa=1&numSessaoLegislativa=1&indTipoSessaoLegislativa=O&numSessao=346&indTipoSessao=E&tipo=partido), no restante das votações não há representantes;
 - PTC: As outras votações ocorreram após a saída do último filiado, ocorrida em 14/3/2016.

## Alinhamento nas Comissões

A seguir, iremos analisar como é a distribuição do alinhamento dos deputados nas Comissões permanentes da Câmara dos Deputados. Para isto, iremos considerar apenas os deputados atualmente em exercício e a configuração atual das comissões considerando suplentes e titulares.

```{r}
comissoes <- readr::read_csv(here::here("bd/data/comissoes.csv"))
composicao_comissoes <- readr::read_csv(here::here("bd/data/composicao_comissoes.csv"), 
                                        col_types = cols(id_parlamentar_voz = "c"))

composicao_comissoes <- composicao_comissoes %>% 
  left_join(comissoes, by = c("id_comissao_voz")) %>% 
  select(id_comissao_voz, id_parlamentar_voz, cargo, sigla, nome_comissao = nome)
```

```{r}
deputados_atuais_comissoes <- deputados_atuais %>%
  full_join(composicao_comissoes, by = c("id_parlamentar_b" = "id_parlamentar_voz")) %>% 
  filter(!is.na(id_parlamentar_a)) %>% 
  arrange(desc(alinhamento), desc(respostas_iguais), desc(perguntas_sem_posicao_b))
```

Calculamos o alinhamento dos deputados para as seguintes comissões (considerando titulares e suplentes): 

```{r}
library(DT)

comissoes_count <- composicao_comissoes %>% 
  count(sigla) %>% 
  left_join(
    deputados_atuais_comissoes %>%
      mutate(sigla = dplyr::if_else(is.na(sigla), "Nenhuma", sigla)) %>% 
      count(sigla) %>% 
      select(sigla, calculados = n),
    by = "sigla"
  ) %>% 
  arrange(desc(calculados))

comissoes_count %>% 
  datatable(options = list(dom = 't'), 
            class = 'cell-border stripe', 
            rownames = FALSE, 
            colnames = c("Comissão", "Nº de membros", "Nº de membros com alinhamento calculado"))
```

A visualização a seguir apresenta a distribuição do alinhamento dos Deputados nas Comissões. O eixo x indica o alinhamento calculado, quanto maior a altura da "onda" na distribuição, maior é a quantidade de deputados naquela faixa de alinhamento. Cada deputado na visualização é representado por uma marca "|". Perceba que as ondas mais altas coincidem com a faixa com mais marcas "|" de deputados.

```{r fig.height=10}
levels <- deputados_atuais_comissoes %>% 
  mutate(sigla = dplyr::if_else(is.na(sigla), "Nenhuma", sigla)) %>% 
  group_by(sigla) %>% 
  summarise(median = median(alinhamento)) %>% 
  arrange(desc(median)) %>% 
  pull(sigla)

deputados_atuais_comissoes %>% 
  group_by(sigla) %>% 
  mutate(median = median(alinhamento)) %>% 
  ungroup() %>% 
  mutate(sigla = dplyr::if_else(is.na(sigla), "Nenhuma", sigla)) %>% 
  ggplot(aes(x = alinhamento, y = forcats::fct_rev(factor(sigla, levels = levels)), fill = "a")) + 
    geom_density_ridges(
      scale = 1,
      jittered_points = TRUE,
      position = position_points_jitter(width = 0.05, height = 0),
      point_shape = '|', point_size = 2, point_alpha = 0.5, alpha = 0.7,
    ) +
  geom_point(aes(x = median), size = 0.5) +
  labs(y = "Comissão", x = "Alinhamento (entre 0 e 1)") +
   scale_fill_manual(
    name = "", values = c("#91BFDA"), guide = FALSE
  ) +
  theme_ipsum_rc() 
```

O ponto preto na visualização indica a mediana dos alinhamentos dos componentes da Comissão.

Pela visualização é notável que a concentração de deputados com alinhamento ao meio ambiente ocorre em valores abaixo de 50%. A Comissão com a maior mediana de alinhamento com relação a seus integrantes é a CCULT com 42.9% de alinhamento.
