---
title: "Estimando posições dos legisladores"
output: 
  html_document:
    fig_width: 8
    fig_height: 6
    theme: paper
    toc: true
    toc_depth: 2
    toc_float:
      collapsed: false
      smooth_scroll: false
---

```{r setup, include=FALSE}
knitr::opts_chunk$set(echo = FALSE, warning = FALSE, message = FALSE)
options(scipen=999)
```

```{r}
library(tidyverse)
library(plotly)
library(here)
library(MCMCpack)
library(congressbr)
```

O objetivo deste relatório é apresentar uma técnica para identificação da tendência dos parlamentares da Câmara dos Deputados do Brasil. A ideia é utilizar a técnica de **Ideal points** para estimar a posição de cada legislador na dimensão de esquerda e direita usando os votos destes legisladores em votações. Mais informações [aqui](https://blogs.iq.harvard.edu/ideal_points_1),  [aqui](http://robertmyles.github.io/Bayesian-IRT-in-R-and-Stan.html) e [aqui](http://keyonvafa.com/ideal-points/).

```{r}
votacoes <- readr::read_csv(here::here("crawler/raw_data/votacoes.csv"))
candidatos <- readr::read_csv(here::here("bd/data/candidatos.csv"))

votos_camara <- votacoes %>% 
  dplyr::filter(id_votacao != 4968) %>% ## Remove votação fora da legislatura 55
  dplyr::left_join(candidatos %>% dplyr::select(cpf, nome_urna, sg_partido), by = "cpf") %>% 
  dplyr::filter(!is.na(nome_urna))
```

```{r}
cpfs_candidatos_eleitos <- candidatos %>% 
  dplyr::filter(eleito) %>% 
  dplyr::pull(cpf)
```

Como entrada para o modelo são fornecidos dois exemplos distintos. Um de candidato com tendência de esquerda e outro com tendência de direita. Para este relatório, inicialmente, foram considerados como exemplos Luiza Erundina - PSOL e Eduardo Bolsonaro - PSL.

```{r}
## Transformando votos para o padrão usado pelo IRT (Sim: 1, Não: 0)
votos_camara_alt <- votos_camara %>% 
  dplyr::mutate(resposta_alt = dplyr::case_when(
    voto == -1 ~ 0,
    voto == 1 ~ 1,
    TRUE ~ NA_real_
  )) %>%
  dplyr::mutate(id = paste0(nome_urna, " - ", cpf, " - ", sg_partido))
```

```{r}
## Transformando dados para o formato correto
votos_camara_irt_format <- vote_to_rollcall(votes = votos_camara_alt$resposta_alt,
                                            legislators = votos_camara_alt$id,
                                            bills = votos_camara_alt$id_votacao,
                                            ideal = FALSE)
```

```{r results='hide'}
## Treinamento do modelo
mcmc_votes <- MCMCirt1d(votos_camara_irt_format, burnin = 2500, mcmc = 50000, thin = 10,
                        verbose = 1000, seed = 1234, drop.constant.items = T,
                        theta.constraints =
                          list(`EDUARDO BOLSONARO - 10655365770 - PSL` = "+",
                               `LUIZA ERUNDINA - 00480584400 - PSOL` = "-"))
```

```{r}
## Informações do modelo
mc <- summary(mcmc_votes)

## Medidas
thetas <- tibble::as_tibble(mc$statistics[, 1:2])
colnames(thetas) <- c("mean", "SD")

# Id dos deputados
id <- unlist(dimnames(votos_camara_irt_format)[1])

## Dataframe com os Ideal Points
legis <- tibble::tibble(mean = thetas$mean, sd = thetas$SD, id = id)
```

```{r}
## Adiciona um partido e sua cor ao final dos dois vetores para adicionar um partido específico a visualização
partidos_selecionados <- c("MDB", "PC do B", "PSDB", "PSL", "PSOL", "PT")
partidos_cores <- c('#ff7f00','#984ea3','#004997','#4D9B66','#ffde00','#e31a1c')

## Cor para outros: #C4C4C4
partidos_completo <- c(partidos_selecionados[1], "Outros", partidos_selecionados[-1])
partidos_cores_completo <- c(partidos_cores[1], c('#C4C4C4'), partidos_cores[-1])

partidos <- tibble::tibble(partido = partidos_completo, cor = partidos_cores_completo) %>% 
  arrange(partido)

pallete <- partidos %>% dplyr::pull(cor)

candidatos_ideal_points <- legis %>% 
  dplyr::left_join(votos_camara_alt %>% dplyr::distinct(id, cpf, sg_partido), by = "id") %>% 
  dplyr::mutate(partido_alt = dplyr::if_else(sg_partido %in% partidos_selecionados, sg_partido, "Outros"))
```

## Distribuição dos partidos no eixo esquerda-direita

Na visualização a seguir é possível perceber os **Ideal points** dos deputados ao longo de uma escala que considera o 0 como ponto de neutralidade política e conforme mais extremo o deputado se encontra mais "extremo" o mesmo é nos seus ideais políticos. Quanto mais à esquerda do 0, mais próximo é o alinhamento do deputado aos deputados considerados de esquerda. De forma análoga, quanto mais à direita do 0, mais próximo dos deputados de direita está o deputado.

```{r}
candidatos_ideal_points %>%
  ggplot(aes(x = mean, y = id, color = partido_alt)) +
  geom_point() +
  scale_color_manual(values = pallete) +
  theme_minimal() +
  theme(axis.text.y = element_blank(),
        axis.ticks.y = element_blank()) +
  facet_wrap(vars(partido_alt)) +
  labs(color = "Partido", x = "Tendência", y = "")
```

Agora com uma visão interativa:

```{r}
plot_alinhamento <- function(partido, cor, data) {
    
  data %>%
    dplyr::filter(cpf %in% cpfs_candidatos_eleitos, partido_alt == partido) %>% 
    plot_ly() %>%
    add_trace(x = ~mean,
              y = ~id,
              color = ~partido_alt,
              colors = cor,
              type = "scatter",
              mode = "markers",
              text = ~paste(id, "<br>",
                            "Valor: ", mean),
              hoverinfo = "text") %>%
    layout(xaxis = list(title = "Tendência"),
           yaxis = list(title = "",  showticklabels = FALSE)) %>% 
    config(displayModeBar = FALSE)
}
```

```{r}
plots <- partidos %>% 
  mutate(dados = purrr::map2(
    partido,
    cor,
    plot_alinhamento,
    candidatos_ideal_points
)) %>% 
  dplyr::select(dados)

plots <- as.list(plots$dados)
  
subplot(plots, nrows = nrow(partidos), shareX = TRUE, shareY = TRUE)
```

É possível perceber que os partidos notoriamente de esquerda, como o PSOL e PC do B, têm seus deputados na extrema esquerda da escala. Enquanto partidos como PSDB estão distribuídos pelo centro e pela direita da escala.

## Posição dos deputados da legislatura passada no eixo esquerda-direita

A visualização a seguir permite a interação e a identificação dos deputados federais e seu alinhamento considerando suas votações passadas.

```{r}
candidatos_ideal_points %>%
  plot_ly() %>%
  add_trace(x = ~mean,
            y = ~id,
            color = ~partido_alt,
            colors = pallete,
            type = "scatter",
            mode = "markers",
            text = ~paste(id, "<br>",
                          "Valor: ", mean),
            hoverinfo = "text") %>%
  layout(xaxis = list(title = "Tendência"),
         yaxis = list(title = "",  showticklabels = FALSE)) %>% 
  config(displayModeBar = FALSE)
```

## Posição dos deputados atuais no eixo esquerda-direita com base nas votações passadas

Agora estão apresentados apenas os deputados eleitos para a legislatura 2019-2022.
```{r}
candidatos_ideal_points %>%
  dplyr::filter(cpf %in% cpfs_candidatos_eleitos) %>% 
  plot_ly() %>%
  add_trace(x = ~mean,
            y = ~id,
            color = ~partido_alt,
            colors = pallete,
            marker = list(size = 10),
            type = "scatter",
            mode = "markers",
            text = ~paste(id, "<br>",
                          "Valor: ", mean),
            hoverinfo = "text") %>%
  layout(xaxis = list(title = "Tendência"),
         yaxis = list(title = "",  showticklabels = FALSE)) %>% 
  config(displayModeBar = FALSE)
```
