---
title: "Encontrando grupos de deputados por coautorias em proposições"
runtime: shiny
output:
  html_document:
    code_folding: hide
    css: style.css
---

```{r setup, include=FALSE}
knitr::opts_chunk$set(
  echo = FALSE,
  warning = FALSE,
  message = FALSE,
  fig.cap = '',
  fig.align = 'center',
  fig.width = 10,
  fig.height = 8
)
```

```{r echo = FALSE, warning=FALSE, message=FALSE}
library(networkD3)
library(tidyverse)
library(hrbrthemes)
theme_set(theme_minimal())
source(here::here('reports/scripts/prepare_coautorias_data.R'))

env <- "dev"
path <- ''

if (env == "dev") {
  path = "reports/coautorias-por-prop/"
} 

# Lendo documentos e autores de ambas as casas para processar as coautorias
documentos_camara <- agoradigital::read_current_docs_camara("/home/jair/Documents/leggoR/data/camara/documentos.csv")
documentos_senado <- agoradigital::read_current_docs_senado("/home/jair/Documents/leggoR/data/senado/documentos.csv")
autores_camara <- agoradigital::read_current_autores_camara("/home/jair/Documents/leggoR/data/camara/autores.csv")
autores_senado <- agoradigital::read_current_autores_senado("/home/jair/Documents/leggoR/data/senado/autores.csv")

# Gerando dado de autorias de documentos para ambas as casas
autorias_camara <- prepare_autorias_df_camara(documentos_camara, autores_camara)
autorias_senado <- prepare_autorias_df_senado(documentos_senado, autores_senado)

peso_autorias_docs_camara <- compute_peso_autoria_doc(autorias_camara)
peso_autorias_docs_senado <- compute_peso_autoria_doc(autorias_senado)

# parlamentares <- get_dataset_parlamentares(here::here(paste0(path, "data/parlamentares.csv")))
# 
# proposicoes <- get_dataset_proposicoes(here::here(paste0(path, "data/tabela_leggo.csv")))
# 
# coautorias <- get_coautorias(proposicoes, autores, parlamentares)

```


### As proposições

Para geração deste relatório foram utilizadas as proposições do Meio Ambiente disponíveis na plataforma [Leggo](https://leggo.org.br) listadas abaixo. Para cada uma delas, existe uma série de outras proposições relacionadas, como emendas, pareceres, requerimentos, etc., que também foram consideradas para a criação dos grupos parlamentares. 

  - [Lei do Licenciamento Ambiental]("https://www.camara.leg.br/proposicoesWeb/fichadetramitacao?idProposicao=257161")
  - [PL do Veneno]("https://www.camara.leg.br/proposicoesWeb/fichadetramitacao?idProposicao=46249")
  - [Estatuto do Índio]("https://www.camara.leg.br/proposicoesWeb/fichadetramitacao?idProposicao=345311")
  - [Lei para Acabar Zona de Amortecimento]("https://www.camara.leg.br/proposicoesWeb/fichadetramitacao?idProposicao=2085536")
  - [Política Governo de Redução de Agrotóxico]("https://www.camara.leg.br/proposicoesWeb/fichadetramitacao?idProposicao=2120775")
  - [Indenização Propriedades Privadas em Unidades de Conservação]("https://www.camara.leg.br/proposicoesWeb/fichadetramitacao?idProposicao=2056568")
  - [Criação da Área de Proteção Ambiental de Canavieiras]("https://www.camara.leg.br/proposicoesWeb/fichadetramitacao?idProposicao=1738598")
  - [Demarcações passam a ser competência exclusiva do Congresso]("https://www.camara.leg.br/proposicoesWeb/fichadetramitacao?idProposicao=14562")
  - [Lei do Pantanal - Molon]("https://www.camara.leg.br/proposicoesWeb/fichadetramitacao?idProposicao=2170839")
  - [Lei do Cerrado]("https://www.camara.leg.br/proposicoesWeb/fichadetramitacao?idProposicao=944279")
  - [PNCMar]("https://www.camara.leg.br/proposicoesWeb/fichadetramitacao?idProposicao=604557")

<br>

### A detecção dos grupos

A detecção de grupos é feita da seguinte forma: inicialmente se combinam em pares os autores de todas as proposições respectivas relacionadas. Isso quer dizer que, para uma proposição do tipo requerimento que foi feito por 3 autores, x, y e z, serão criados 3 pares: um contendo x e y, um com x e z e outro com y e z. Desta forma, cada um dos deputados autores de uma proposição terá uma relação com todos os outros coautores. 

<br>

#### Tabela de pares

A tabela abaixo lista todos os pares e respectivas relações, calculadas de acordo com o peso explicado abaixo. A partir dela podemos observar os parlamentares que mais coautoraram as proposições do Meio Ambiente entre as legislaturas 55 e 56: o trio de deputados do PT, Bohn Gass, João Daniel e Padre João é o conjunto que deputados com relação mais forte. Abaixo deles, estão os deputados do PSOL Ivan Valente, Chico Alencar e Edmilson Rodrigues. Uma coisa interessante a observar é que, apesar de Chico e Edmilson estarem fortemente relacionados com Ivan, estes dois possuem uma relação mais fraca, significando que coautoraram poucas proposições juntos ou proposições que possuem muitos outros autores.

```{r echo=FALSE}
DT::DTOutput("dt")
```

<br>

#### Peso das relações 

Processando os dados, observamos que há requerimentos que são coautorados por muitos deputados. Um exemplo disso é um [requerimento de audiência](https://www.camara.leg.br/proposicoesWeb/fichadetramitacao?idProposicao=2194402) sobre aposentadoria para produtores rurais familiares, um requerimento popular que normalmente é visto pelo deputados como oportunidade de aproximação com eleitores, e por isso o número de assinaturas de coautoria são tão altos.

A fim de deixar os grupos mais refinados e precisamos, optamos por adicionar uma penalidade que varia de acordo com o número de pessoas envolvidas: quanto mais coautores em uma proposição, menos precisas estarão as relações entre os deputados e por isso terão pesos menores; de forma análoga, uma proposição que possua apenas dois coautores, terá o peso da relação máximo e estarão muito mais próximos.

Transformamos este peso de relações em um parâmetro, entre 0.1 e 1, que é usado para a geração dos grupos: quanto maior o seu valor, mais forte serão as relações entre os deputados e, consequentemente, os grupos gerados. A partir deste peso, filtramos todas as relações que possuem valor maior ou igual a ele e executamos a criação dos grupos. 

<br>

```{r echo=FALSE, warning=FALSE, fig.width = 8, fig.height = 6}
choices <- proposicoes$choice

selectInput("min_peso", "Valor mínimo dos pesos:",
              choices = seq(
                min(coautorias$peso_arestas) %>% 
                  round(2), 
                max(coautorias$peso_arestas) %>% 
                  round(2),
                0.1), selected = choices[1])

choices_ids <- 
  coautorias %>% 
  select(id_ext) %>%
  distinct() %>% 
  as.list()

selectInput("prop_id", "Id da proposição",
             choices_ids,
            selected = choices_ids[2])

br()

plotOutput("hist")
```

Acima se encontra a distribuição das relações de acordo com o peso fornecido como entrada. Colocando o menor valor possível como entrada, 0.1, se pode visualizar os pares que possuem no mínimo uma relação igual a esse peso. Percebemos que a maior parte das relações entre os deputados se encontra entre 0.1 e 0.2. Isto indica que os autores das proposições do MA escolhidas e suas relacionadas geralmente participam de coautorias quando há muitos outros deputados coautorando ou preferem criar proposições sozinhos.

<br>

#### Rede de grupos

Tendo os pares e o peso de suas relações, os grupos foram feitos utilizando uma técnica chamada `agrupamento`, que agrupa os dados de forma automática com base na similaridade entre eles. **Para o peso mínimo de 0.01 das relações**, considerando todas as coautorias, foram gerados 7 grupos no total, mas a quantidade de grupos pode ser menor conforme o peso aumentar. Os grupos encontrados são exibidos a seguir.

<br>

##### Grupo 1: Tudo junto e misturado
Este é o maior agrupamento encontrado e corresponde aos deputados que coautoram juntos em requerimentos mais populares, e geralmente como uma estratégia de aproximação com seus eleitores ou porque "tá todo mundo participando".

```{r echo=FALSE, fig.width = 2, fig.height = 2}
  forceNetworkOutput("grafo")
```

Observando a rede acima, não dá pra saber quais são os partidos predominantes, então veremos a distribuição partidária deste grupo no histograma abaixo:

```{r echo=FALSE, fig.width = 4, fig.height = 3}
plotOutput("hist_grafo")

```

Os partidos cujos deputados mais coautoram em requerimentos com muitos coautores são PTB e MDB, partidos do "centrão" que juntos compõem quase 29% da rede acima; em segundo lugar estão PP, PR e DEM, partidos de centro-direita que juntos totalizam 27% dos deputados desse grupo; em terceiro lugar, estão os partidos de orientação esquerda e centro-esquerda: PT, PSBD, PSB e PDT, com quase 23% do grupo.

As coautorias deste grupo se tratam de proposições que foram apensadas à PEC das demarcações, que passam a ser competência exclusiva do Congresso.

<br>


```{r echo=FALSE}

generate_graph_by_group <- function(df, id_group) {
  nodes <- df[[1]] %>%
  filter(group == id_group) %>% 
    select(-index) %>% 
    rowid_to_column("index") %>% 
    mutate(index = index - 1)
  
  edges <- generate_edges(coautorias, nodes)
  
  return(list(nodes, edges))
}

```

```{r echo=FALSE, context="server"}

output$hist <- renderPlot({
  if(nrow(coautorias) > 0) {
    coautorias %>%
    filter(peso_arestas >= input$min_peso) %>% 
    ggplot(aes(x = peso_arestas)) +
    geom_histogram(boundary = 0, fill = "#1BB5A9", color = "#10726B") +
    scale_x_continuous(limits = c(0, max(coautorias$peso_arestas) + 0.1), 
                       breaks = seq(0, max(coautorias$peso_arestas) + 0.1, 0.1)) +
    labs(x = "Peso das relações", y = "Número de relações") +
    theme_ipsum_rc()
  }
})

getCoautorias <- reactive({
  nodes_edges <- 
    generate_nodes_and_edges(
      as.double(input$min_peso),
      autores,
      parlamentares,
      coautorias %>% 
        filter(id_ext == input$prop_id))
  return(nodes_edges)
})

output$dt <- 
  DT::renderDataTable(
    coautorias %>% 
      select(id_ext, nome_eleitoral.x, nome_eleitoral.y, peso_arestas, num_coautorias) %>% 
      distinct() %>% 
      filter(peso_arestas >=  input$min_peso) %>% 
      filter(id_ext == input$prop_id) %>% 
      rename(peso_relacao = peso_arestas, 
             nome_deputado_a = nome_eleitoral.x,
             nome_deputado_b = nome_eleitoral.y,
             coautorias_conjuntas = num_coautorias) %>% 
      arrange(desc(peso_relacao)), 
    options = list(pageLength = 10,
                   scrollX = TRUE))
  
output$grafo <- 
  networkD3::renderForceNetwork({
      graph <- getCoautorias()
    if(nrow(graph[[1]]) > 0 & nrow(graph[[2]]) > 0) {
      generate_graph(graph[[1]], graph[[2]])
    }
  })

output$hist_grafo <- renderPlot({
  nodes <-getCoautorias()[[1]]
  if(nrow(nodes) > 0) {
    nodes <- nodes %>%
      group_by(partido) %>% 
      count() 
    
    nodes %>% 
    ggplot(aes(x = reorder(partido, n), y = n)) +
      geom_bar(fill = "#1BB5A9", color="#10726B", stat="identity") +
      coord_flip() +
      labs(x = "Partido", y = "Número de deputados") +
      scale_y_continuous(breaks = seq(0, max(nodes$n), 1)) +
      theme_ipsum_rc()
  }
})
  

# output$grafo_grupo2 <- 
#   networkD3::renderForceNetwork({
#     graph <- generate_graph_by_group(getCoautorias(), 2)
#     generate_graph(graph[[1]], graph[[2]])
#   })

```
