---
title: "Grupos de coautorias em Meio Ambiente na legislatura atual"
runtime: shiny
output:
  html_document:
    code_folding: hide
    css: style.css
---

```{r setup, include=FALSE}
knitr::opts_chunk$set(
  echo = FALSE,
  warning = FALSE,
  message = FALSE,
  fig.cap = '',
  fig.align = 'center',
  fig.width = 10,
  fig.height = 8
)
```

```{r echo = FALSE, warning=FALSE, message=FALSE}
library(networkD3)
library(tidyverse)
library(hrbrthemes)
theme_set(theme_minimal())

env <- "dev"
path <- ''

if (env == "dev") {
  path = "reports/new_coautorias_meio_ambiente/"
} 

source(here::here(paste0(path, "scripts/propositions/fetcher_propositions.R")))
source(here::here(paste0(path, "scripts/authors/fetcher_authors.R")))
source(here::here(paste0(path, "scripts/generate-graph.R")))
source(here::here(paste0(path, "scripts/authors/analyzer_autorias.R")))
source(here::here(paste0(path, "scripts/propositions/fetcher_votacoes.R")))

URL_PROPOSICOES <- here::here(paste0(path, "data/proposicoes.csv"))

PATH_PARLAMENTARES <- here::here(paste0(path, "data/parlamentares.csv"))

PATH_AUTORES <- here::here(paste0(path, "data/autores.csv"))

PATH_COAUTORIAS <- here::here(paste0(path, "data/coautorias.csv"))
```

```{r echo = FALSE, warning=FALSE, message=FALSE}
proposicoes <- read_csv(URL_PROPOSICOES, col_types = "c")

parlamentares <- read_csv(PATH_PARLAMENTARES, col_types = "cccc") %>% 
  mutate(nome_eleitoral = paste0(nome_eleitoral, ' - ', sg_partido, '/', uf)) %>% 
  select(-uf)

parlamentares_graph <- read_csv(PATH_PARLAMENTARES, col_types = "cccc") %>% 
  mutate(nome_eleitoral = paste0('<strong>', nome_eleitoral, '</strong><br>', sg_partido, '/', uf)) %>% 
  select(-uf)


autores <- get_dataset_autores(PATH_AUTORES)

coautorias <- read_csv(PATH_COAUTORIAS, col_types = "cdccicc") %>% 
  # filter(num_coautorias > 1) %>% 
  mutate(partido.x = str_extract(nome_eleitoral.x, "- .*(?=/)") %>% str_remove("- "),
         partido.y = str_extract(nome_eleitoral.y, "- .*(?=/)") %>% str_remove("- "))
```

<br>

#### As proposições

As proposições utilizadas para a detecção dos grupos foram as apresentadas a partir do dia 2 de fevereiro de 2019, correspondentes à legislatura 56. Dentre as mais de 15 mil proposições (incluindo emendas, requerimentos, indicações, mensagens, etc.), 368 foram selecionadas por se encaixarem em Meio Ambiente, tema-alvo desta análise. A seguir são feitos alguns levantamentos sobre as coautorias destas proposições.

### A detecção dos grupos

A detecção de grupos é feita da seguinte forma: inicialmente se combinam em pares os autores de todas as proposições respectivas relacionadas. Isso quer dizer que, para uma proposição do tipo requerimento que foi feito por 3 autores, x, y e z, serão criados 3 pares: um contendo x e y, um com x e z e outro com y e z. Desta forma, cada um dos deputados autores de uma proposição terá uma relação com todos os outros coautores. 

<br>

#### Tabela de pares

A tabela abaixo lista todos os pares e respectivas relações, calculadas de acordo com o peso explicado abaixo. A partir dela podemos observar os três pares de parlamentares que mais coautoraram em proposições relacionadas ao Meio Ambiente: Afonso Florence e Bohn Gass, ambos do PT, com 2 coautorias conjuntas e peso total igual a 1. Isso significa que estes deputados participaram juntos da criação de 2 proposições do Meio Ambiente. Em segundo lugar, com 2 coautorias e 0.83 de peso da relação, estão Weliton Prado e Aliel Machado, que participa também do terceiro lugar, com Alessandro Molon em 3 proposições e peso igual a 0.55.

```{r echo=FALSE}
DT::DTOutput("dt")
```

<br>

#### Peso das relações 

Processando os dados, observamos que há requerimentos que são coautorados por muitos deputados. A fim de deixar os grupos mais refinados e precisamos, optamos por adicionar uma penalidade que varia de acordo com o número de pessoas envolvidas: quanto mais coautores em uma proposição, menos precisas estarão as relações entre os deputados e por isso terão pesos menores; de forma análoga, uma proposição que possua apenas dois coautores, terá o peso da relação máximo e estarão muito mais próximos.

Transformamos este peso de relações em um parâmetro, entre 0.1 e 0.9, que é usado para a geração dos grupos: quanto maior o seu valor, mais forte serão as relações entre os deputados e, consequentemente, os grupos gerados. A partir deste peso, filtramos todas as relações que possuem valor maior ou igual a ele e executamos a criação dos grupos. 

<br>

```{r echo=FALSE, warning=FALSE}
 choices = seq(
               0.1,
                max(coautorias$peso_arestas) %>% 
                 round(3),
                0.2)

selectInput("min_peso_dist", "Valor mínimo dos pesos:",
             choices,
            selected = choices[1])
br()

plotOutput("hist")
```

Acima se encontra a distribuição das relações de acordo com o peso fornecido como entrada. Colocando *0.1* como valor de entrada, se pode visualizar os pares que possuem no mínimo uma relação igual a esse peso. Percebemos que a maior parte das relações entre os deputados se encontra entre 0.4 e 0.6.

<br>

#### Os parlamentares

Abaixo podemos observar quais deputados coautoraram mais e menos nas proposições do Meio Ambiente apresentadas na atual legislatura.

A partir do gráfico acima, os deputados que mais se agruparam nas autorias das proposições coletadas são Aliel Machado, Bohn Gass, Afonso Florence, Weliton Prado, Alessandro Molon, Felipe Rigoni e Zé Silva. Para ver com quem estes deputados coautoraram, basta pesquisar pelo seus nomes na tabela de pares apresentada anteriormente.

```{r}
plotOutput("hist_parla_top_20")
```

<br>

De forma análoga, abaixo podemos ver quais deputados preferem coautorar menos: Antonio Carlos Mendes Thame, Augusto Carvalho, Chico Alencar, Lindoma Garçon, Lucas Gonzalez e Sarney Filho.

```{r}
plotOutput("hist_parla_top_minus_20")
```

<br>

#### Os partidos

Também é possível fazer a análise dos mais agrupados e mais isolados do ponto de vista dos partidos políticos. A partir do gráfico abaixo, percebemos que o PSB é o partido que mais se agrupa na hora de criar proposições. Em segundo lugar está o PT, com baixo número de deputados componentes, indicando que este pode ser o partido mais agrupado em valores proporcionais.

Os partidos mais isolados são o *PMN, REDE, PHS e PRP. Um motivo provável para a obtenção deste resultado é que o número de deputados que compõe estes partidos é muito baixo, muitas vezes com 1 parlamentar apenas.*


```{r}
plotOutput("hist_part")
```

<br>

<br>

<br>

<br>

#### Rede de grupos

<br>

Tendo os pares e o peso de suas relações, os grupos foram feitos utilizando uma técnica chamada `agrupamento`, que agrupa os dados de forma automática com base na similaridade entre eles. **Para o peso mínimo de 0.1 das relações**, considerando todas as coautorias, foram gerados 7 grupos no total, mas a quantidade de grupos pode ser menor conforme o valor peso aumentar. A seguir é possível visualizar as redes de grupos que coautoraram em proposições relacionadas ao Meio Ambiente na legislatura atual. 

<br>

```{r echo=FALSE, fig.width = 4, fig.height = 3}
selectInput("min_peso", "Valor mínimo dos pesos:",
             choices,
            selected = choices[1])
forceNetworkOutput("grafo")
```

Algumas análises foram encontradas ao modificar o peso das arestas e observar os grupos formados:

 - Com peso mínimo de 0.1, é possível notar a importância de Alessandro Molon na conexão de dois grandes grupos, indicando que este deputado coautora tanto com os deputados do mesmo partido que o seu, o PSB, quanto de partidos diferentes, como PSD, PSDB, PP, PDT, DEM, PT e PTB. 
 - Mudando o peso para 0.3, já é possível notar a presença de um grupo com fortes ligações de Aliel Machado a Weliton Prado e Alessandro Molon. 
 Percebemos também as duplas fortemente conectadas: algumas compostas por deputados do mesmo partido, como Afonso Florence e Bohn Gass do PT; mas a grande maioria sendo de partidos diferentes, como Julio Lopes e Paulo Abi-Ackel, Leandre e Simone Morgado, Felipe Rigoni e Evair Vieira de Melo.
 - Aumentando ainda mais o peso mínimo para 0.7, teremos apenas duas duplas extremamente conectadas e inclusive estando no topo da tabela de relações: Afonso Florence e Bohn Gass, e Aliel Machado com Weliton Prado.
 
```{r echo=FALSE}

generate_graph_by_group <- function(df, id_group) {
  nodes <- df[[1]] %>%
  filter(group == id_group) %>% 
    select(-index) %>% 
    rowid_to_column("index") %>% 
    mutate(index = index - 1)
  
  edges <- generate_edges(coautorias, nodes)
  
  return(list(nodes, edges))
}

```

```{r echo=FALSE, context="server"}

output$hist <- renderPlot({
  if(nrow(coautorias) > 0) {
    coautorias %>%
    filter(peso_arestas >= input$min_peso_dist) %>% 
    ggplot(aes(x = peso_arestas)) +
    geom_histogram(boundary = 0, fill = "#1BB5A9", color = "#10726B") +
    scale_x_continuous(limits = c(0, max(coautorias$peso_arestas)), 
                       breaks = seq(0, max(coautorias$peso_arestas), 0.2)) +
    labs(x = "Peso das relações", y = "Número de relações") +
    theme_ipsum_rc()
  }
})

output$hist_parla_top_20 <- renderPlot({
  g <- autores %>% 
    group_by(id) %>% 
    summarise(peso = sum(peso_arestas)) %>% 
    arrange(desc(peso)) %>% 
    inner_join(parlamentares, by="id") %>% 
    head(20)
  
   g %>% 
    ggplot(aes(x = reorder(nome_eleitoral, peso), y = peso)) +
    geom_bar(fill = "#ED9B44", color = "#B27437", stat="identity") +
    coord_flip() +
    labs(x = "Deputado", 
         y = "Peso total de relações", 
         title="Deputados mais agrupados",
         subtitle = "Os deputados que formam mais grupos na hora de criar proposições") +
    scale_y_continuous(breaks = seq(0, max(g$peso), 0.2),
                       limits = c(0, max(g$peso))) +
    theme_ipsum_rc()
})

output$hist_parla_top_minus_20 <- renderPlot({
  g <- autores %>% 
    group_by(id) %>% 
    summarise(peso = sum(peso_arestas)) %>% 
    filter(peso > 0.1) %>% 
    arrange(desc(peso)) %>% 
    inner_join(parlamentares, by="id") %>% 
    tail(20)
  
   g %>% 
    ggplot(aes(x = reorder(nome_eleitoral, peso), y = peso)) +
    geom_bar(fill = "#ED9B44", color = "#B27437", stat="identity") +
    coord_flip() +
    labs(x = "Deputado", 
         y = "Peso total de relações", 
         title="Deputados mais isolados",
         subtitle = "Os deputados que quase não se agrupam nas criações de proposições") +
    scale_y_continuous(breaks = seq(0, max(g$peso), 0.04),
                       limits = c(0, max(g$peso))) +
    theme_ipsum_rc()
})

output$hist_part <- renderPlot({
  g <- autores %>% 
    inner_join(parlamentares, by="id") %>% 
    group_by(sg_partido) %>% 
    summarise(peso = sum(peso_arestas)) %>% 
    filter(peso > 0.1) %>% 
    arrange(desc(peso)) %>% 
    filter(sg_partido != 'S.PART.')
  
   g %>% 
    ggplot(aes(x = reorder(sg_partido, peso), y = peso)) +
    geom_bar(fill = "#80BDE5", color = "#5884A0", stat="identity") +
    coord_flip() +
    labs(x = "Partido", 
         y = "Peso total das relações", 
         title="Distribuição dos agrupamentos por partido",
         subtitle = "Partidos cujo deputados agrupam nas criações de proposições") +
    scale_y_continuous(breaks = seq(0, max(g$peso), 1),
                       limits = c(0, max(g$peso))) +
    theme_ipsum_rc()
}, height = 500)

getCoautorias <- reactive({
  nodes_edges <- 
    generate_nodes_and_edges(
      autores,
      parlamentares_graph,
      coautorias %>% 
        filter(peso_arestas >= input$min_peso))
  return(nodes_edges)
})

output$dt <- 
  DT::renderDataTable(
    coautorias %>% 
      mutate(peso_arestas = round(peso_arestas, 3)) %>% 
      select(nome_eleitoral.x, nome_eleitoral.y, peso_arestas, num_coautorias) %>% 
      distinct() %>% 
      filter(peso_arestas >= input$min_peso_dist) %>% 
      rename(peso_relacao = peso_arestas, 
             nome_deputado_a = nome_eleitoral.x,
             nome_deputado_b = nome_eleitoral.y,
             coautorias_conjuntas = num_coautorias) %>% 
      arrange(desc(peso_relacao)), 
    options = list(pageLength = 10,
                   scrollX = TRUE))
  
output$grafo <-
  networkD3::renderForceNetwork({
    graph <- getCoautorias()
    if(nrow(graph[[1]]) > 0 & nrow(graph[[2]]) > 0) {
      fn <- generate_graph(graph[[1]], graph[[2]])
      # .style('fill', '#000000') para mudar a cor
      fn <- 
        htmlwidgets::onRender(fn, 
                                '
          function(el,x) {
            var tooltip = d3.select("body")
          	  .append("div")
          	  .style("position", "absolute")
          	  .style("z-index", "10")
          	  .style("visibility", "hidden")
          	  .style("background-color", "#ffffff")
          	  .style("padding", "5px")
          	  .style("border", "solid 2px #000")
          	  .style("border-radius", "6px")
          	  .style("font-size", "1.2rem")
        
            d3.selectAll(".node")
              .on("mouseover", null)
              .style("opacity", 1)
              .style("cursor", "pointer");
        
            d3.selectAll("circle")
              .on("mouseover", function(d) { 
                  return tooltip.html(d.name )
                    .style("visibility", "visible")
                    .style("top",(event.pageY-10)+"px")
                    .style("left",(event.pageX+10)+"px");})
        	    .on("mouseout", function(d) {
                  return tooltip.html(d.name)
                    .style("visibility", "hidden");});
            }
              '
        )
      fn
    }
  })
```
